【裁判字號】    99,上訴,2195
【裁判日期】    991006
【裁判案由】    偽造文書等
【裁判全文】
臺灣高等法院刑事判決                99年度上訴字第2195號
上  訴  人
即  被  告  未○○
上列上訴人因偽造文書等案件，不服臺灣板橋地方法院99年度訴
緝字第70號，中華民國99年5月7日第一審判決（起訴案號：臺灣
板橋地方法院檢察署93年度偵字第18721 號、移送併辦案號：同
署94年度偵字第20993 號，由原審改行簡式審判程序），提起上
訴，本院判決如下：
    主  文
上訴駁回。
    事  實
一、未○○前因違反洗錢防制法案件，經原審以91年度簡字第35
    5 號判處有期徒刑2月確定，而於民國92年1月17日易科罰金
    執行完畢。詎猶不知悔改，而為下述犯行：
  (一)未○○與林柏偉（所犯行使偽造私文書等罪，另經原審以94
    年度訴字第1631號判處有期徒刑1年8月，嗣經本院以96年度
    上訴字第2168號判決上訴駁回而確定）見跳蚤市場雜誌內之
    某真實姓名年籍不詳之成年人所刊登之販賣身分證件等訊息
    後，渠等2 人竟共同意圖為自己不法之所有，並基於故買贓
    物、行使變造特種文書、行使偽造私文書、及詐欺之概括犯
    意聯絡，自93年1月間起（起訴書誤載為93年6月間起），未
    ○○明知某真實姓名年籍不詳之成年人所兜售如附表四編號
    1至7所示之身分證、軍人身分證、健保卡等證件、及如附表
    六所示之戶籍謄本，均係來源不明之贓物，竟以不詳之價格
    買入該等證件、戶籍謄本，渠等2 人因而取得嚴玉雲、黃曉
    伶等人之基本年籍資料。另由林柏偉以其管道蒐集取得方志
    航、庚○○、洪傑之基本年籍資料後，渠等2 人即與另名
    真實姓名年籍不詳之成年人共同基於偽造私文書、偽造特種
    文書之概括犯意聯絡，由該名成年人於不詳時、地，收取每
    張新臺幣（下同）2,000元 不等之製作費用，依據所取得之
    個人暨公司資料，偽造成如附表一、二、三之「偽造之私文
    書暨所附身分證明」欄所示之偽造扣繳憑單、在職證明、如
    附表五所示之扣繳憑單（編號2 之扣繳憑單除外）、變造如
    附表一、二、三之「偽造之文件暨所附證明」欄所示之變造
    身分證影本、健保卡影本，及變造或偽造如附表七編號1、4
    至7、9至11、13、15、16、24至26所示之身分證影本、健保
    卡影本（變造或偽造之方式詳如備註欄所載）等件後，該名
    成年人再將前開變造或偽造之資料寄回予渠等2 人，足以生
    損害於如附表一至三、五至七所示之被害人、公司、及戶政
    機關對於國民身分資料管理、中央健保局對於全民健康保險
    資料管理之正確性。
  (二)渠等2 人取得上開資料後，即連續以庚○○、洪傑、嚴玉
    雲及黃曉伶之名義，先後於如附表一所示之申請時間，偽填
    信用卡或現金卡申請書，並檢附如附表一所示之偽造身分證
    影本、偽造扣繳憑單及識別證等文件，向如附表一所示之銀
    行冒用如附表一所示持卡名義人之名義申請信用卡或現金卡
    而行使之，使上開銀行承辦人員誤信為係如附表一所示之持
    卡名義人本人提出申請，乃准允核發如附表一所示之信用卡
    或現金卡，並依上開信用卡或現金卡申請書中所要求銀行將
    信用卡以郵寄之方式，寄往臺北縣中和市○○街508 號15樓
    及臺北縣中和市○○路118巷6號4樓共同租屋等處。渠等2人
    於取得如附表一之(一)至(六)所示之信用卡、現金卡後，先分別
    於附表一之(一)至(六)所示信用卡背面偽造如附表一之(一)至(六)所
    示各持卡名義人之署押，再連續持上開冒名申請之信用卡，
    於附表一之(一)至(六)所示時間、向附表一之(一)至(六)所示「信用
    卡特約商店」，以於簽帳單上偽簽各該持卡名義人「庚○○
    」等人署押之方式，刷卡購物消費〈其所消費之項目、金額
    亦如附表一之(一)至(六)〉而行使之，使上開特約商店均陷於錯
    誤而交付商品，並致使發卡銀行亦陷於錯誤，誤認為係「連
    慶兆」等本人持卡消費，而代為將上開消費款款項撥付給予
    如附表一之(一)至(六)所示「信用卡特約商店」，或持如附表一
    之(一)至(六)所示冒用持卡名義人名義申請之信用卡之不正方法
    ，向如附表一之(一)至(六)所示「銀行」之自動付款設備預借現
    金，使各該銀行陷於錯誤而交付現金，總計詐騙金額約627,
    114元（檢察官補充理由書誤載為497,689元），足以生損害
    於庚○○、洪傑、嚴玉雲、黃曉伶等人及花旗銀行、中信
    銀行、國泰世華銀行、台新銀行等銀行之核卡及帳務管理之
    正確性。
二、未○○與林柏偉又承前行使偽造私文書及詐欺之概括犯意聯
    絡，因林柏偉欠缺在職證明而無法向金融機構申請信用卡、
    現金卡使用，明知林柏偉並未在龍圍企業有限公司（下稱龍
    圍公司）任職，亦未自該公司取得任何薪資，未達銀行准發
    信用卡、現金卡之條件，為圖能向各金融機構申請信用卡、
    現金卡，持附表二所示偽造龍圍公司之在職證明（其上蓋印
    如附表二「偽造印文欄」所示之偽造之龍圍公司及黃崇讚之
    印章印文）、扣繳憑單後，於附表二所示之時間，持之向如
    附表二所示之銀行，申請如附表二所示之信用卡、現金卡而
    行使之，致使各該銀行承辦人員誤認林柏偉之職業、收入及
    償債能力，而核發信用卡、現金卡予林柏偉；林柏偉即於取
    得現金卡、信用卡後，於如附表二之(一)至(七)所示時間、地點
    ，刷卡消費或預借現金，各特約商店或銀行因而交付商品或
    核撥現金借予林柏偉，林柏偉因而詐得如附表二之(一)至(七)所
    示之借用現金或刷卡消費價額之物品。
三、未○○與林柏偉又承前行使變造特種文書、行使偽造私文書
    、及詐欺之概括犯意聯絡，連續冒用如附表三所示之申請名
    義人名義，冒簽名或署押於行動電話門號服務申請書上，並
    檢附前述所故買之變造身分證等證件，並於如附表三所示之
    時間，先後向如附表三所示之電信業者，冒名申請行動電話
    門號SIM 卡使用，使上開電信公司承辦人員陷於錯誤，而准
    允核發電信門號SIM 卡；得卡後連續持上開冒名申請之電信
    門號卡使用，足以生損害如附表三所示之申請名義人及該等
    電信公司之權益。
四、未○○與林柏偉均因他案遭通緝，為躲避查緝，竟承前變造
    特種文書之概括犯意聯絡，由未○○於不詳時、地，以不詳
    方式取得如附表四編號 8、9 所示之丁○所有之重型機車行
    車執照及駕駛執照，及附表四編號10之午○○輕型機車駕駛
    執照各一張後，在渠等2 人上址租屋處，將林柏偉及自己的
    照片分別貼在前開丁○及午○○所有之駕駛執照上，以變造
    上開駕駛執照，足生損害於丁○、午○○及監理機關對於駕
    駛執照管理之正確性。渠等2 人復共同意圖為自己不法之所
    有，並基於行使偽造私文書、使公務員登載不實之公文書、
    及詐欺之犯意聯絡，於93年8 月30日分別冒用林意均（即林
    柏偉之兄）、嚴玉雲名義偽填健保IC卡申請書，並檢附上林
    柏偉、未○○本人之照片各一張，郵寄向中央健保局申請補
    發健保IC卡，使中央健保局承辦人員陷於錯誤，誤以為係林
    意均及嚴玉雲本人所申請，將上開不實之事項登載於職務上
    所掌之公文書，而分別製發持卡名義人各為林意均、嚴玉雲
    之健保IC卡（其上貼有林柏偉與未○○之照片）予林柏偉及
    未○○，因而詐得該2 張健保IC卡，足生損害於戊○○、嚴
    玉雲及中央健保局對其業務資料管理之正確性。嗣於93年11
    月15日未○○與林柏偉在臺北縣中和市○○路11號前為警查
    獲時，林柏偉竟將其所持有之上開冒用戊○○名義申請並貼
    有自己照片之健保卡出示於警方，並謊稱自己為戊○○，經
    警方於林柏偉所駕駛之車號6720-JS 號自用小客車內，扣得
    信用卡12張、現金卡6 張、金融卡3張、駕駛執照2張、健保
    卡3 張、身分證5張、行車執照1張、身分證影本20張、軍人
    身分證1 張、扣繳憑單15張、戶籍謄本影本12份、行動電話
    SIM卡大卡16張、行動電話SIM小卡7張、手機8具、記事本2
    本及筆記型電腦2台等物，始循線查悉上情。
五、案經臺北縣政府警察局中和分局報告臺灣板橋地方法院檢察
    署檢察官偵查起訴及移送併案審理。
    理  由
壹、程序事項：
    按被告以外之人於審判外之言詞或書面陳述雖未合於刑事訴
    訟法第159條之1至第159條之4等規定，然經當事人於審判程
    序同意作為證據，法院審酌該言詞或書面陳述作成時之情況
    ，認為適當者，亦得作為證據；當事人、代理人或辯護人於
    法院調查證據時，知有刑事訴訟法第159條第1項不得作為證
    據之情形，而未於言詞辯論終結前聲明異議者，視為有上開
    同意，同法第159條之5定有明文。本判決下引之證據，檢察
    官、被告於本院均表示同意做為證據（見本院卷第76-77 、
    101頁)，復未於言詞辯論終結前提出異議，依上開規定，均
    應認具證據能力，核先敘明。
貳、實體事項：
一、被告未○○經合法傳喚，無正當理由未到場。然上揭犯罪事
    實，業據被告未○○於原審及本院準備程序坦承不諱（見原
    審訴緝卷第70-71、73-75頁、本院卷第77頁），核與證人即
    同案被告林柏偉於原審審理中供述之情節（見原審訴字卷(二)
    第175-178、181-182、212-219、卷(三)第15-24、57-63頁）
    大致相符，復經告訴代理人之花旗銀行風險管制部副理辛○
    ○、中信銀行卯○○、國泰世華銀行職員壬○○、台新銀行
    職員巳○○、戴琦君、華南銀行職員寅○○、聯邦銀行職員
    子○○、安泰銀行職員林新瑩分別於警詢中指訴綦詳（見北
    警中刑第9300號卷(一)第38-42、70-75、102-107、130-133、
    140-143、148-151、157-160頁、94年度他字第6436號卷第1
    5-17頁），並經證人吳韋辰、洪傑、嚴玉雲、黃曉伶、庚
    ○○、丙○○、乙○○、許銚、甲○○、黃曉伶、嚴玉雲、
    林佩伶、丑○○、鄭輝明、黃崇讚分別於警詢中；證人庚○
    ○、洪傑、丑○○、丁○、員警蕭台柱、周邦維分別於原
    審審理中證述明確（見北警中刑第9300號卷(二)第8-9、24-25
    、30-31、34-35、38-39、41-43、53-54、74、97-98、102-
    103、105-106、109-110、116-117、123-12 4頁、原審訴字
    卷(二)第50-54、57-61、62-64、89-94、118-1 24頁）。此外
    ，復有搜索扣押筆錄、扣押物品目錄表、戊○○出具之汽車
    車號6720-JS號之暫保管單、扣案之如附表一、二所示所示
    之信用卡、現金卡暨申請書、申請時所附之證件及各類所得
    扣繳暨免扣繳憑單、如附表一之(一)至(六)、如附表二之(一)至(七)
    所示之帳單明細表、簽單、如附表三所示之電信門號、SIM
    卡暨服務申請書、申請時所附之證件、如附表四所示之證件
    、如附表五所示之扣繳憑單、如附表六所示之戶籍謄本、如
    附表七所示之身分證等證件影本、中央健康保險局台北分局
    94年12月26日健保北服字第0940107211號、95年1月16日健
    保北費二字第0950003230號函暨就醫紀錄明細表、遠傳電信
    函覆、中華電信函覆、被害人庚○○、黃曉伶出具之聲明書
    、駕駛之汽車照片3張、扣案物品照片3張、監視器翻拍照片
    4張在卷可稽（見北警中刑第9300號卷(一)、(二)、附件(一)、94
    年度他字第6439號卷第20-33頁、原審訴字卷(二)第142-147、
    149-152、157-159、161-162頁），及如犯罪事實欄所示之
    扣案物品扣案可資佐證。足見被告未○○上開自白，應與事
    實相符，應堪採信。從而，本件事證已臻明確，被告未○○
    之犯行洵堪認定，應依法論科。
二、按行為後法律有變更者，適用行為時之法律。但行為後之法
    律有利於行為人者，適用最有利於行為人之法律，修正後刑
    法第2條第1項定有明文，而該條文係規範行為後法律變更所
    生新舊法律比較適用之準據法，於新法修正後，應逕適用之
    。又法律變更之比較適用，應就罪刑有關之共犯、未遂犯、
    想像競合犯、牽連犯、連續犯、結合犯，以及累犯加重、自
    首減輕暨其他法定加減（如身分加減）與加減例等一切情形
    ，綜其全部罪刑之結果而為比較；且就比較之結果，須為整
    體之適用，不能割裂分別適用各該有利於行為人之法律，此
    即法律變更之比較適用所應遵守之「罪刑綜合比較原則」及
    「擇用整體性原則」（最高法院24年上字第4634號判例意旨
    、最高法院27年上字第2615號判例意旨，及最高法院95年第
    8次刑事庭會議決議可資參照）。查被告行為後，刑法部分
    條文業於94年2月2日經總統公布修正，並自95年7月1日起施
    行，就本案有關之條文修正，茲比較適用如下：
    1.修正前刑法第28條規定：「二人以上共同實施犯罪之行為
      者，皆為正犯」，修正後則將成立共同正犯之標準，由共
      同正犯之共同「實施」犯罪，改為共同「實行」犯罪，而
      排除「陰謀共同正犯」及「預備共同正犯」為共同正犯之
      參與類型，然無礙於「共謀共同正犯」之成立。是修正後
      共同正犯之可罰性要件範圍業已限縮，惟本件被告未○○
      無論依修正前、後之規定，均構成共同正犯，並無何者有
      利之情形。
    2.修正前刑法第55條牽連犯及第56條連續犯之規定，業經上
      開刑法修正刪除，此刪除雖非屬犯罪構成要件之變更，但
      顯已影響行為人刑罰之法律效果，自屬法律有變更。本件
      被告未○○前揭數行為之各項犯行，依新刑法既已刪除牽
      連犯及連續犯之規定，應依數罪併罰之規定予以分論併罰
      ，茲比較新、舊法結果，適用修正前刑法論以連續犯，以
      一罪論，及以牽連犯，從一重罪處斷，較有利於被告未○
      ○。
    3.關於罰金刑，刑法分則編各罪所定罰金刑之貨幣單位原為
      銀元，修正前刑法第33條第5款規定：「罰金：1元（銀元
      ）以上」，而依罰金罰鍰提高標準條例規定，就72年6 月
      26日前修正之刑法部分條文罰金數額提高2 至10倍，其後
      修正者則不提高倍數，並依現行法規所定貨幣單位折算新
      臺幣條例規定，以銀元1元折算新臺幣3元。而修正後刑法
      第33條第5款規定：「罰金：新臺幣1千元以上，以百元計
      算之」，修正後刑法第33條第5 款所定罰金貨幣單位經修
      正為新臺幣後，刑法分則各罪所定罰金刑之貨幣單位亦應
      配合修正為新臺幣，為使刑法分則編各罪所定罰金之最高
      數額與刑法修正前趨於一致，乃增訂刑法施行法第1條之1
      ：「中華民國94年1月7日刑法修正施行後，刑法分則編所
      定罰金之貨幣單位為新臺幣。94年1月7日刑法修正時，刑
      法分則編未修正之條文定有罰金者，自94年1月7日刑法修
      正施行後，就其所定數額提高為30倍。但72年6 月26日至
      94年1月7日新增或修正之條文，就其所定數額提高為3 倍
      」。從而，刑法分則編各罪所定罰金刑之最高數額，於上
      開規定修正後並無不同，惟新刑法第33條第5 款所定罰金
      刑最低數額，較之修正前提高，自以修正後刑法第33條第
      5 款規定有利於被告未○○。
    4.修正前刑法第47條第1 項規定：「受徒刑之執行完畢，或
      一部之執行而赦免後，5 年以內故意再犯有期徒刑以上之
      罪者，為累犯，加重本刑至二分之一」，係限於故意犯之
      再犯罪，始有累犯之適用，而排除再犯為過失犯之情形。
      惟本件被告未○○係於故意犯後之再犯罪，無論依修正前
      後之規定均構成累犯，即無有利或不利之情形（最高法院
      97年度第2次刑事庭會議決議參照）。
    5.綜上，比較結果，以適用修正前之刑法對被告未○○較為
      有利，自應全部適用修正前之刑法。
三、論罪：
  (一)查被告未○○故買如附表四編號1至7號所示之身分證、軍人
    身分證及健保卡等證件、及如附表六所示之戶籍謄本，係犯
    刑法第349條第2項之故買贓物罪。
  (二)按國民身分證影本與原本可有相同之效果，如將之部分內容
    加以竄改，重加影印，其與無制作權人將原本竄改，作另一
    表示其意思者無異，應成立變造特種文書行為（最高法院72
    年度第14次刑事庭會議決議可資參照）。而各類所得扣繳暨
    免扣繳憑單、薪資單單純自形式上觀察，即足以表示有收入
    之辨識及證明，性質上屬刑法第210 條之私文書。再者，在
    信用卡背面簽名欄簽名，單純自形式上觀察，即足以表示信
    用卡之簽名者於信用卡之有效期限內有權使用該信用卡之辨
    識及證明，性質上屬刑法第210條之私文書（最高法院88 年
    度台上字第5730號判決意旨參照）。查被告未○○如犯罪事
    實欄一(一)、(二)所載故買贓物外之所為，係犯刑法第216 條、
    第210 條之行使偽造私文書罪、第216條、第212條之行使變
    造特種文書罪、第339條第1項之詐欺取財罪及第339條之2第
    1項之違法由自動付款設備取得他人財物罪。
  (三)查被告未○○如犯罪事實欄二所載之所為，係犯刑法第216
    條、第210 條之行使偽造私文書罪、及第339條第1項之詐欺
    取財罪。
  (四)查被告未○○如犯罪事實欄三所示之所為，係犯刑法第216
    條、第210 條之行使偽造私文書罪、第216條、第212條之行
    使變造特種文書罪、及第339條第1項之詐欺取財罪。
  (五)查被告未○○如犯罪事實欄四所載變造重型、輕型機車駕駛
    執照之所為，係犯刑法第212 條之變造特種文書罪。如犯罪
    事實欄四所載冒名填寫健保IC卡申請書，持向中央健保局申
    請補發健保IC卡，使承辦人員誤為本人申請，而將上開不實
    事項登載於職務上職掌之公文書，並製發持卡名義人之健保
    IC卡之所為，則係犯刑法第216條、第210條之行使偽造私文
    書罪、第213 條之使公務員登載不實於職務上所掌之公文書
    罪、第339條第1項之詐欺取財罪。
  (六)被告未○○於申請書、簽帳單上偽造署押之行為係偽造私文
    書之部分行為；而其偽造私文書、變造特種文書後均有持以
    行使，其偽造之低度行為均為行使之高度行為所吸收，均不
    另論罪。被告未○○與同案被告林柏偉間，就上開各罪全部
    犯行，及渠等二人與不詳姓名年籍之成年人間，就上開偽造
    扣繳憑單、變造身分證犯行部分，均有犯意聯絡及行為分擔
    ，為共同正犯。又被告未○○先後多次行使偽造私文書、行
    使偽造特種文書、詐欺取財、及違法由自動付款設備取得他
    人財物，各別時間緊接，所犯犯罪構成要件均相同之罪名，
    顯各係基於概括犯意為之，依修正前刑法第56條規定，為連
    續犯，各以一罪論，應依法加重其刑。再被告未○○分別以
    多次申請信用卡及行動電話門號時以一行為同時交付偽造之
    申請書及變造之身分證件予承辦人員，而以一行為同時觸犯
    行使偽造私文書罪及行使變造特種文書罪，為想像競合犯，
    應依刑法第55條之規定，從一重論以連續行使偽造私文書罪
    處斷。而被告未○○所犯故買贓物罪、連續行使偽造私文書
    罪、使公務員登載不實於職務上所掌之公文書罪、連續詐欺
    取財罪與連續違法由自動付款設備取得他人財物罪間，有方
    法，結果之牽連關係，依修正前刑法第55條規定，為牽連犯
    ，應從一重之連續行使偽造私文書罪處斷。起訴書雖僅就事
    實欄一(一)、(二)及事實欄四所示之事實部分予以起訴，未就前
    揭其餘論罪科刑部分起訴，惟本院認為該未起訴部分與已起
    訴部分有連續犯、牽連犯之裁判上一罪關係，為起訴效力所
    及，本院自得一併予以審理；又臺灣板橋地方法院檢察署檢
    察官以94年度偵字第20993 號移送原審併案審理部分，與本
    案起訴部分有連續犯之裁判上一罪關係，為起訴效力所及，
    本院亦已一併予以審究，均併此敘明。再被告未○○前因違
    反洗錢防制法案件，經原審以91年度簡字第355 號判處有期
    徒刑2月確定，而於92年1月17日執行完畢，此有本院被告前
    案紀錄表1份在卷可參，其前受有期徒刑之執行完畢後，5年
    內故意再犯本件有期徒刑以上之罪，為累犯，依修正前刑法
    第47條規定，應依法遞加重其刑。
  (七)被告未○○雖於本院審理時表示伊係自首云云（見本院卷第
    76頁背面），惟被告未○○前經臺灣板橋地方法院於93年5
    月14日以詐欺為由發布通緝，經警方於93年11月15日20時30
    分在臺北縣中和市○○路11號前查獲被告與林柏偉，並於林
    柏偉所駕駛之車號6720-JS 號自用小客車內，扣得如犯罪事
    實欄四所載之扣案物等情，業據被告未○○於警詢中坦承不
    諱（見北警中刑第9300號卷(一)第29-33 頁），足認警方早即
    已偵知被告涉犯詐欺等罪嫌重大，自不符合自首之要件。至
    被告未○○於99年4月1日主動打電話報警自稱通緝犯，由臺
    北縣政府警察局中和第一分局警員李政達等人前往被告首揭
    居所將其逮捕等情，固據被告、及證人李政達於本院供、證
    述明確，惟此乃係通緝中之被告主動到案而已，並非自首，
    併此敘明。
四、原審以被告犯罪事證明確，適用刑法第2條第1項前段，第28
    條（修正前）、第56條（修正前）、第216條、第212條、第
    213條、第210條、第339條第1項、第339條之2第1項、第349
    條第2項，第55條（修正前、後），刑法第47條第1項（修正
    前），第219條，第38條第1項第2款、第3款，刪除前罰金罰
    鍰提高標準條例第1 條前段，並審酌被告未○○犯罪之動機
    、目的、手段、破壞信用卡交易秩序所生之影響，及對上開
    銀行、電信公司所生損害金額非低，而迄今僅清償部分欠款
    、惟念其犯後均能坦承犯行，態度尚稱良好，已見悔意等一
    切情狀，量處其有期徒刑1年5月。復說明如理由欄五所示應
    沒收之物，及被告未○○前經原審依法傳喚、拘提無著後，
    於94年12月23日發布通緝在案，嗣於99年4月1日上午7 時10
    分許，在臺北縣中和市○○路○段131巷5弄24號1樓主動到案
    （原審誤載為為警查獲，詳前述），原審乃於99年4月7日予
    以撤緝，並有原審94年12月23日通緝書、臺北縣政府警察局
    中和第一分局通緝案件移送書暨被告未○○於緝獲之警詢筆
    錄、原審99年4月7日撤銷通緝書各一份在卷可參，顯見被告
    未○○並非於「96年12月31日前」自動歸案接受審判，依中
    華民國九十六年罪犯減刑條例第5 條規定，本件自無減刑之
    適用，並說明沒收之依據(詳後述)。經核其認事用法，俱無
    違誤，量刑亦屬妥適，被告上訴意旨執前詞認其符合自首，
    應予減刑云云，為無理由，應予駁回。
五、沒收部分：
  (一)如附表一、二、三所示之偽造之信用卡、現金卡、電信申請
    書、偽造之扣繳憑單，已因分別交付予銀行、電信公司而非
    屬被告未○○及同案被告林柏偉所有，惟如附表一、三之偽
    造申請書上偽造署押欄所示之偽造署押（含按捺指印），及
    如附表二造偽申請書上偽造印文欄所示之偽造之「龍圍企業
    有限公司」公司章及統一發票章、「黃崇讚」印章印文，屬
    偽造之署押，不問屬於被告未○○、同案被告林柏偉與否，
    均應依刑法第219 條規定宣告沒收。
  (二)如附表一之(一)至(六)及如附表二之(一)至(七)所示消費簽帳單顧客
    存根聯，係被告未○○及同案被告林柏偉所有供本案犯罪所
    用之物，並未扣案，且渠等2 人陳稱均未予以保留而已丟棄
    ，又依簽帳單係紙質構造，保管不易，易於受損滅失，因而
    被告未○○、同案被告林柏偉所保管之前揭簽帳單單據，均
    不另為沒收之諭知。至於如附表一之(一)至(六)所示之消費簽帳
    單之特約商店存根聯，已因交予特約商店而非屬被告未○○
    、同案被告林柏偉所有，惟其上所示消費簽帳單商店存根聯
    上偽造之簽名，屬偽造之署押，除如附表一之(三)及如附表一
    之(六)所示之卷附簽帳單持卡人簽名欄所示之偽造之「慶」、
    「黃曉伶」、「黃」署押，不問屬於被告未○○、同案被告
    林柏偉與否，均應依刑法第219 條規定宣告沒收；至其餘其
    上有偽造署押之簽帳單商店存根聯則均未扣案，且亦已逾規
    定之應保存期限，無證據證明其餘簽帳單商店存根聯（含其
    上之偽造署押）尚未滅失，則其餘簽帳單商店存根聯上之偽
    造署押自亦無從併予宣告沒收，併予敘明。
  (三)又被告未○○與同案被告林柏偉所故買、偽造之如附表一、
    二、三所示之身分證影本、識別證影本、薪俸單影本、在職
    證明影本、各類所得扣繳暨免扣繳憑單影本等，業經渠等2
    人提出交付予各發卡銀行收執，均非渠等2 人所有，對上開
    文件，自毋庸為沒收之諭知，惟如附表二所示之薪俸單影本
    、在職證明影本上偽造之印文，屬偽造之印文，雖未經扣案
    ，然不能證明業已滅失，不問屬於被告未○○、同案被告林
    柏偉與否，均應依刑法第219 條之規定宣告沒收。
  (四)如附表四編號1 至10所示之身分證件、機車駕照、行車執照
    ，均非被告未○○、同案被告林柏偉所有，無從併予宣告沒
    收；至於如附表四編號8 所示之重型機車駕照上之「林柏偉
    」照片1張、如附表四編號9所示之輕型機車駕照上之「未○
    ○」照片1 張，則係被告未○○與同案被告林柏偉所有，為
    供渠等2 人犯本件變造特種文書罪所用之物，應依刑法第38
    條第1項第2款規定，併予宣告沒收。扣案之如附表四編號11
    、12所示之持卡名義人分別為林意均（含其上之林柏偉照片
    ）、嚴玉雲（含其上之未○○照片）健保IC卡各1 張，為渠
    等2 人犯罪所得之物，應依修正前刑法第38條第1項第3款規
    定宣告沒收。
  (五)扣案之如附表五所示之偽造扣繳憑單、如附表六所示之戶籍
    謄本、如附表七所示之經變造或未經變造之身分證件影本，
    均係被告未○○與同案被告林柏偉共同購買而取得所有，預
    備供其為行使偽造私文書所用之物，應依刑法第38條第1 項
    第2款規定宣告沒收。
  (六)又扣案之筆記本2 本，係被告未○○所有，業據其供承在卷
    可按，其上記載被冒名為信用卡持卡人及門號申請人者之詳
    細年籍資料，顯係供渠等2 人犯罪所用或供犯罪預備之物，
    爰依刑法第38條第1項第2款規定宣告沒收。扣案之筆記型電
    腦2台，係被告未○○以冒名之信用卡刷卡消費詐得之物，
    已為其所有，業經其於警詢時供承在卷可按，爰依刑法第38
    條第1項第3款規定，併予宣告沒收。而扣案之信用卡、現金
    卡（即扣案編號第32至52號）共21張，及扣案之行動電話
    SIM卡（即扣案編號第9至13、15、20、21、23至30號）共17
    張，為被告未○○與同案被告林柏偉詐欺所得之物，應依修
    正前刑法第38條第1項第2款規定，併予宣告沒收。至於其餘
    行動電話SIM卡（即扣案編號第13、14、16至19、22號）7張
    ，則未據被害人指訴，且並無積極證據證明係渠等2 人犯本
    罪所得之物，無從併予宣告沒收。至於扣案之手機8 支，其
    中1支為同案被告林柏偉所有，其餘7支則為被告未○○所有
    ，惟無確切證據證明亦係渠等2 人犯罪所得或所用之物，無
    從併予宣告沒收。
六、被告經本院合法傳喚，無正當之理由不到庭，爰不待其陳述
    ，逕行判決。
據上論斷，應依刑事訴訟法第368條、第371條，判決如主文。
本案經檢察官鄭龍照到庭執行職務。
中    華    民    國    99    年    10    月    6     日
                  刑事第二十二庭審判長法  官  郭雅美
                                      法  官  魏新國
                                      法  官  洪于智
以上正本證明與原本無異。
如不服本判決，應於收受送達後10日內向本院提出上訴書狀，其
未敘述上訴之理由者並得於提起上訴後10日內向本院補提理由書
（均須按他造當事人之人數附繕本）「切勿逕送上級法院」。
                                      書記官  強梅芳
中    華    民    國    99    年    10    月    7     日
附錄：本案論罪科刑法條全文
刑法第二百十條：
偽造、變造私文書，足以生損害於公眾或他人者，處五年以下有
期徒刑。
刑法第二百十二條：
偽造、變造護照、旅券、免許證、特許證及關於品行、能力服務
或其他相類之證書、介紹書，足以生損害於公眾或他人者，處一
年以下有期徒刑、拘役或三百元以下罰金。
刑法第二百十三條：
公務員明知為不實之事項，而登載於職務上所掌之公文書，足以
生損害於公眾或他人者，處一年以上七年以下有期徒刑。
刑法第二百十六條：
行使第二百十條至第二百十五條之文書者，依偽造、變造文書或
登載不實事項或使登載不實事項之規定處斷。
刑法第三百三十九條第一項：
意圖為自己或第三人不法之所有，以詐術使人將本人或第三人之
物交付者，處五年以下有期徒刑、拘役或科或併科一千元以下罰
金。
刑法第三百三十九條之二第一項：
意圖為自己或第三人不法之所有，以不正方法由自動付款設備取
得他人之物者，處三年以下有期徒刑、拘役或一萬元以下罰金。
刑法第三百四十九條：
收受贓物者，處三年以下有期徒刑、拘役或五百元以下罰金。
搬運、寄藏、故買贓物或為牙保者，處五年以下有期徒刑、拘役
或科或併科一千元以下罰金。
因贓物變得之財物，以贓物論。
附表一
┌─┬───┬──────┬──────┬─────┬────┬────┬────┬──────┬────┐
│編│持  卡│被偽造任職公│被偽造之文件│申請發卡之│申請時間│寄帳單地│刷卡金額│偽造之署押  │ 卷附處 │
│號│名義人│司名稱暨負責│ 暨所附證明 │銀      行│        │址      │        │            │        │
│  │      │人姓名      │            ├─────┤        │        │        │            │        │
│  │      │            │            │信用（現金│        │        │        │            │        │
│  │      │            │            │）卡卡號  │        │        │        │            │        │
├─┼───┼──────┼──────┼─────┼────┼────┼────┼──────┼────┤
│1 │庚○○│鋰科科技股份│信用卡申請書│花旗銀行  │93年6月 │臺北縣中│106,281 │信用卡申請書│北警中刑│
│  │      │有限公司、許│身分證影本  ├─────┤11日    │和市景新│元      │上偽造「連兆│9300號卷│
│  │      │萬偉        │扣繳憑單    │0000000000│        │街508號 │        │慶」簽名共二│P.56-57 │
│  │      │            │            │472607    │        │15樓    │        │枚、信用卡（│扣案證物│
│  │      │            │            │（扣案46）│        │        │        │扣案46號）背│編號46  │
│  │      │            │            │          │        │        │        │書偽造「慶」│        │
│  │      │            │            │          │        │        │        │署押一枚    │        │
├─┼───┼──────┼──────┼─────┼────┼────┼────┼──────┼────┤
│2 │同上  │無          │信用卡申請書│中信銀行  │(1)93年8 │同上    │99,799元│信用卡申請書│同上警卷│
│  │      │            │書二份（共三├─────┤  月30日│        │        │二份上偽造「│P.80    │
│  │      │            │卡）        │(1)00000000│(2)93年9 │        │        │庚○○」簽名│外放附件│
│  │      │            │身分證影本  │  00000000│  月19日│        │        │共四枚、信用│(一)P.89- │
│  │      │            │            │(2)00000000│(3)93年9 │        │        │卡（扣案35、│93      │
│  │      │            │            │  00000000│  月19日│        │        │36號）背書偽│扣案證物│
│  │      │            │            │（扣案35）│        │        │        │造「慶」署押│編號35、│
│  │      │            │            │(3)00000000│        │        │        │共二枚      │36      │
│  │      │            │            │  00000000│        │        │        │            │        │
│  │      │            │            │（扣案36）│        │        │        │            │        │
├─┼───┼──────┼──────┼─────┼────┼────┼────┼──────┼────┤
│3 │同上  │鋰科科技股份│信用卡申請書│國泰世華銀│93年8月3│同上    │未核卡  │信用卡申請書│同上警卷│
│  │      │有限公司、許│身分證影本  │行        │日      │        │        │上偽造「連兆│P.108、 │
│  │      │萬偉        │識別證      ├─────┤        │        │        │慶」簽名一枚│121-122 │
│  │      │            │            │未核卡    │        │        │        │            │        │
├─┼───┼──────┼──────┼─────┼────┼────┼────┼──────┼────┤
│4 │同上  │同上        │信用卡申請書│台新銀行  │93年7月 │同上    │21,321元│信用卡申請書│同上警卷│
│  │      │            │身分證影本  ├─────┤20日    │        │        │上偽造「連兆│P.135-13│
│  │      │            │扣繳憑單    │0000000000│        │        │        │慶」簽名一枚│6       │
│  │      │            │            │492406    │        │        │        │、信用卡（扣│扣案證物│
│  │      │            │            │（扣案33）│        │        │        │案33號）背面│編號33  │
│  │      │            │            │          │        │        │        │偽造「慶」署│        │
│  │      │            │            │          │        │        │        │押一枚      │        │
├─┼───┼──────┼──────┼─────┼────┼────┼────┼──────┼────┤
│5 │洪傑│加紘企業有限│同上        │花旗銀行  │93年10月│臺北縣中│44,523  │信用卡申請書│同上警卷│
│  │      │公司、廖平和│            ├─────┤2日     │和市宜安│元      │上偽造「洪│P.65-66 │
│  │      │            │            │0000000000│        │路118 巷│        │傑」簽名一枚│        │
│  │      │            │            │215007    │        │16號4 樓│        │            │        │
│  │      │            │            │          │        │        │        │            │        │
├─┼───┼──────┼──────┼─────┼────┼────┼────┼──────┼────┤
│6 │同上  │同上        │同上        │國泰世華銀│93年10月│同上    │核卡未使│信用卡申請書│同上警卷│
│  │      │            │            │行        │20日    │        │用      │上偽造「洪│P.127-12│
│  │      │            │            ├─────┤        │        │        │傑」簽名二枚│9       │
│  │      │            │            │0000000000│        │        │        │            │        │
│  │      │            │            │408106    │        │        │        │            │        │
├─┼───┼──────┼──────┼─────┼────┼────┼────┼──────┼────┤
│7 │嚴玉雲│長榮科技工業│信用卡申請書│中信銀行  │(1)93年8 │臺北縣中│(1)199,08│信用卡申請書│同上警卷│
│  │      │有限公司、李│二份（共三卡├─────┤  月5 日│和市景新│  2元   │二份上偽造「│P.77-78 │
│  │      │大偉        │）          │(1)00000000│(2)93年8 │街508 號│        │嚴玉雲」簽名│警(二)    │
│  │      │            │身分證影本  │  00000000│  月5 日│15樓    │        │共四枚、信用│P.81-82 │
│  │      │            │扣繳憑單    │（扣案37）│(3)93年9 │        │        │卡（扣案37號│扣案證物│
│  │      │            │            │(2)00000000│  月19日│        │        │）背面偽造「│編號37  │
│  │      │            │            │  00000000│        │        │        │嚴」署押一枚│        │
│  │      │            │            │(3)00000000│        │        │        │            │        │
│  │      │            │            │  00000000│        │        │        │            │        │
├─┼───┼──────┼──────┼─────┼────┼────┼────┼──────┼────┤
│8 │同上  │同上        │信用卡申請書│國泰世華銀│93年10月│同上    │未核卡  │信用卡申請書│同上警卷│
│  │      │            │身分證影本  │行        │19日    │        │        │上偽造「嚴玉│P.108、 │
│  │      │            │扣繳憑單    ├─────┤        │        │        │雲」簽名二枚│124-125 │
│  │      │            │            │未核卡    │        │        │        │            │        │
├─┼───┼──────┼──────┼─────┼────┼────┼────┼──────┼────┤
│9 │黃曉伶│無          │信用卡申請書│中信銀行  │(1)93年9 │臺北縣板│(1)155,72│信用卡及現金│同上警卷│
│  │      │            │（共三卡）  ├─────┤  月15日│橋市文化│  5元   │卡申請書上各│P.101   │
│  │      │            │現金卡申請書│(1)00000000│(2)93年10│路2段417│        │偽造「黃曉伶│警(二)    │
│  │      │            │            │  00000000│  月20日│弄1號2樓│        │」簽名一枚（│P.58-59 │
│  │      │            │            │（扣案34）│        │之1     │        │共二枚）、信│扣案證物│
│  │      │            │            │(2)00000000│        │        │        │用卡（扣案34│編號34  │
│  │      │            │            │  00000000│        │        │        │號）信用卡背│        │
│  │      │            │            │(3)不詳    │        │        │        │書偽造「黃」│        │
│  │      │            │            │(4)00000000│        │        │(4)核卡未│署押一枚    │        │
│  │      │            │            │  00000000│        │        │  使用  │            │        │
│  │      │            │            │（扣案38）│        │        │        │            │        │
└─┴───┴──────┴──────┴─────┴────┴────┴────┴──────┴────┘
附表一之(一)：庚○○之花旗銀行信用卡（卡號：00000000004726
            07號）（扣案證物編號46）消費明細表
┌───┬──────────────┬─────┬──────┐
│日  期│刷卡商店名稱                │金額（元）│明細表卷附處│
│      │                            │          │            │
├───┼──────────────┼─────┼──────┤
│930701│珍愛一世金銀珠寶有限公司    │     7,550│附件(一)      │
├───┼──────────────┼─────┤P.12        │
│930629│鎮海加油站有限公司          │       500│            │
├───┼──────────────┼─────┤            │
│930630│小北百貨中山店              │       810│            │
├───┼──────────────┼─────┤            │
│930701│億萬里特賣廣場              │       964│            │
├───┼──────────────┼─────┤            │
│930701│芊逸仕女屋                  │     1,674│            │
├───┼──────────────┼─────┤            │
│930702│嘉尤加油站                  │       500│            │
├───┼──────────────┼─────┤            │
│930702│萊爾富國際股份有限公司      │       619│            │
├───┼──────────────┼─────┤            │
│930703│屈臣氏  總公司              │       246│            │
├───┼──────────────┼─────┤            │
│930703│億萬里特賣廣場              │       379│            │
├───┼──────────────┼─────┤            │
│930705│長葒餐飲店                  │       957│            │
├───┼──────────────┼─────┤            │
│930705│光仁加油站                  │       500│            │
├───┼──────────────┼─────┤            │
│930706│家樂福  板橋店              │     1,512│            │
├───┼──────────────┼─────┤            │
│930706│光仁加油站                  │       500│            │
├───┼──────────────┼─────┤            │
│930707│小北百貨中和店              │       726│            │
├───┼──────────────┼─────┤            │
│930707│勝立生活百貨                │       881│            │
├───┼──────────────┼─────┤            │
│930708│中信銀行預借現金            │    20,000│            │
├───┼──────────────┼─────┤            │
│930708│芊逸仕女屋                  │       180│            │
├───┼──────────────┼─────┤            │
│930708│頂好WELLCOME                │       194│            │
├───┼──────────────┼─────┤            │
│930708│家樂福－中和店              │     1,813│            │
├───┼──────────────┼─────┤            │
│930709│中信銀行預借現金            │    15,000│            │
├───┼──────────────┼─────┤            │
│930710│億萬里特賣廣場              │       275│            │
├───┼──────────────┼─────┤            │
│930710│光仁加油站                  │       500│P.13        │
├───┼──────────────┼─────┤            │
│930711│家樂福－中和店              │       573│            │
├───┼──────────────┼─────┤            │
│930711│松青超市  安平店            │       379│            │
├───┼──────────────┼─────┤            │
│930712│家樂福－中和店              │       -76│            │
├───┼──────────────┼─────┤            │
│930714│小北百貨中和店              │       382│P.14        │
├───┼──────────────┼─────┤            │
│930714│全宏二站加油站              │       400│            │
├───┼──────────────┼─────┤            │
│930716│億萬里特賣廣場              │       114│            │
├───┼──────────────┼─────┤            │
│930716│芙華泰進口精品生活館        │       371│            │
├───┼──────────────┼─────┤            │
│930716│全宏二站加油站              │       400│            │
├───┼──────────────┼─────┤            │
│930717│屈臣氏百佳股份有限公司      │       247│            │
├───┼──────────────┼─────┤            │
│930717│全宏二站加油站              │       400│            │
├───┼──────────────┼─────┤            │
│930717│萊爾富國際股份有限公司      │       419│            │
├───┼──────────────┼─────┤            │
│930717│芙華泰流行生活館            │       516│            │
├───┼──────────────┼─────┤            │
│930717│惠蘭服飾精品商行            │     1,350│            │
├───┼──────────────┼─────┤            │
│930717│惠蘭服飾精品商行            │       200│            │
├───┼──────────────┼─────┤            │
│930719│小北百貨中和店              │       236│            │
├───┼──────────────┼─────┤            │
│930720│小北百貨                    │       359│            │
├───┼──────────────┼─────┤            │
│930721│芙華泰進口精品生活館        │       228│            │
├───┼──────────────┼─────┤            │
│930721│全宏二站加油站              │       930│            │
├───┼──────────────┼─────┤            │
│930721│家樂福  板橋店              │     1,518│            │
├───┼──────────────┼─────┤            │
│930716│金正豐銀樓                  │    27,000│            │
├───┼──────────────┼─────┤            │
│930721│頂好WELLCOME                │       192│            │
├───┼──────────────┼─────┤            │
│930722│家樂福－三重倉庫            │       350│            │
├───┼──────────────┼─────┤            │
│930723│家樂福－中和店              │     1,503│            │
├───┼──────────────┼─────┤            │
│930726│小北百貨                    │       173│            │
├───┼──────────────┼─────┤            │
│930727│全國加油站  板橋站          │       300│P.15        │
├───┼──────────────┼─────┤            │
│930727│小北百貨中和店              │       496│            │
├───┼──────────────┼─────┤            │
│930728│小北百貨中和店              │       245│            │
├───┼──────────────┼─────┤            │
│930728│冠遠三重營業所              │       720│            │
├───┼──────────────┼─────┤            │
│930727│詩逸美百貨行                │       200│            │
├───┼──────────────┼─────┤            │
│930730│全國加油站  板橋站          │       200│            │
├───┼──────────────┼─────┤            │
│930730│華中橋加油站                │       200│            │
├───┼──────────────┼─────┤            │
│930731│萊爾富國際股份有限公司      │       230│            │
├───┼──────────────┼─────┤            │
│930731│小北百貨中和店              │       410│            │
├───┼──────────────┼─────┤            │
│930801│家樂福－三重倉庫            │      -269│            │
├───┼──────────────┼─────┤            │
│930727│龍威服飾店                  │     1,100│            │
├───┼──────────────┼─────┤            │
│930731│中國信託商業銀行            │     2,000│            │
├───┼──────────────┼─────┤            │
│930802│小北百貨中和店              │       368│            │
├───┼──────────────┼─────┤            │
│930804│誠品板橋店                  │        40│            │
├───┼──────────────┼─────┤            │
│930804│嘉尤加油站                  │         3│            │
├───┼──────────────┼─────┤            │
│930804│嘉尤加油站                  │         3│            │
├───┼──────────────┼─────┤            │
│930804│嘉尤加油站                  │       294│            │
├───┼──────────────┼─────┤            │
│930805│康是美生活藥  店景新門      │       129│            │
├───┼──────────────┼─────┤            │
│930807│芙華泰進口精品生活館        │       100│            │
├───┼──────────────┼─────┤            │
│930807│芙華泰進口精品生活館        │       756│            │
├───┼──────────────┼─────┤            │
│930808│太平洋百貨雙和店美食街      │       300│            │
├───┼──────────────┼─────┤            │
│930907│麗車坊－中和店              │       508│P.17        │
├───┼──────────────┼─────┤            │
│930907│越南小吃店                  │     1,350│            │
├───┼──────────────┼─────┤            │
│930909│松青超市  安平店            │       579│            │
├───┼──────────────┼─────┤            │
│931014│芙華泰進口精品生活館        │     1,575│P.19        │
├───┼──────────────┴─────┼──────┤
│合  計│                                 106,281│聲請書附表誤│
│      │                                        │載為106,357 │
└───┴────────────────────┴──────┘
附表一之(二)：庚○○之中信銀行信用卡（卡號：00000000000000
            00號、0000000000000000號）（扣案證物編號35、
            36）消費明細表
┌───┬──────────────┬─────┬──────┐
│日  期│刷卡商店名稱                │金額（新臺│明細表卷附處│
│      │                            │幣：元）  │            │
├───┼──────────────┼─────┼──────┤
│930908│太平洋百貨雙和店美食街      │       888│北警中刑第  │
├───┼──────────────┼─────┤9300號卷    │
│930909│車麗屋汽車百貨土城門市      │     1,704│P.81        │
├───┼──────────────┼─────┤            │
│930910│松青超市－安平店            │       326│            │
├───┼──────────────┼─────┤            │
│930911│松青超市－安平店            │       363│            │
├───┼──────────────┼─────┤            │
│930911│橋和加油站實業股份有限      │       880│            │
├───┼──────────────┼─────┤            │
│930913│松青超市－安平店            │     1,578│            │
├───┼──────────────┼─────┤            │
│930915│美華泰進口精品生活館        │       560│            │
├───┼──────────────┼─────┼──────┤
│930914│金正豐銀樓                  │    13,500│            │
├───┼──────────────┼─────┤            │
│930918│中信銀行雙和分行－預借現金  │    30,000│            │
├───┼──────────────┼─────┤            │
│930918│同上                        │    20,000│            │
├───┼──────────────┼─────┤            │
│930918│同上                        │    30,000│            │
├───┼──────────────┴─────┼──────┤
│合  計│                                  99,799│            │
└───┴────────────────────┴──────┘
附表一之(三)：庚○○之台新銀行信用卡（卡號：00000000004924
            06號）（扣案證物編號33）消費明細表
┌───┬──────────────┬─────┬──────┐
│日  期│刷卡商店名稱                │金額（新臺│附於94年度發│
│      │                            │幣，元）  │查字第2055號│
│      │                            │          │偵卷之偽造簽│
│      │                            │          │帳單商店存根│
│      │                            │          │聯上偽造之「│
│      │                            │          │慶」署押所在│
│      │                            │          │處（各一枚）│
├───┼──────────────┼─────┼──────┤
│930728│橋和加油站實業股份有限公司  │       200│            │
├───┼──────────────┼─────┤            │
│930731│橋和加油站實業股份有限公司  │       820│            │
├───┼──────────────┼─────┤            │
│930801│中國信託商業銀行永吉分行    │    10,000│            │
├───┼──────────────┼─────┤            │
│930801│家樂福－三重倉庫            │     1,390│P.22        │
├───┼──────────────┼─────┤            │
│930805│金祥和企業股份有限公司      │       900│            │
├───┼──────────────┼─────┤            │
│930806│家樂福－中和店              │     2,254│P.25        │
├───┼──────────────┼─────┤            │
│930810│橋和加油站實業股份有限公司  │       850│            │
├───┼──────────────┼─────┤            │
│930810│小北百貨中和店              │       104│P.10        │
├───┼──────────────┼─────┼──────┤
│930813│橋和加油站實業股份有限公司  │       900│            │
├───┼──────────────┼─────┤            │
│930814│金石堂書店三峽加盟店        │        96│P.19        │
├───┼──────────────┼─────┤            │
│930816│小北百貨中和店              │       259│P.14        │
├───┼──────────────┼─────┤            │
│930816│橋和加油站實業股份有限公司  │       860│            │
├───┼──────────────┼─────┤            │
│930816│台灣泰一電氣－永和分公司    │       190│P.20        │
├───┼──────────────┼─────┤            │
│930819│橋和加油站實業股份有限公司  │       760│            │
├───┼──────────────┼─────┤            │
│930818│億萬里特賣廣場              │        38│P.21        │
├───┼──────────────┼─────┤            │
│930827│橋和加油站實業股份有限公司  │       500│            │
├───┼──────────────┼─────┤            │
│930829│橋和加油站實業股份有限公司  │       500│            │
├───┼──────────────┼─────┼──────┤
│931006│鈊象電子股份有限公司        │       600│            │
├───┼──────────────┼─────┼──────┤
│931011│中華電信股份有限公司數據通信│       100│            │
├───┼──────────────┴─────┼──────┤
│合  計│                                  21,321│共七枚      │
└───┴────────────────────┴──────┘
附表一之(四)：洪傑之花旗銀行信用卡（卡號：00000000000000
            00號）消費明細表
┌───┬──────────────┬─────┬──────┐
│日  期│刷卡商店名稱                │金額（新臺│明細表卷附處│
│      │                            │幣，元）  │            │
├───┼──────────────┼─────┼──────┤
│931021│鈊象電子有限公司            │       400│北警中刑第  │
├───┼──────────────┼─────┤9300號卷    │
│931021│家樂福板橋店                │       720│P.69        │
├───┼──────────────┼─────┤            │
│931021│橋和加油站                  │       930│            │
├───┼──────────────┼─────┤            │
│931021│家樂福板橋店                │     1,360│            │
├───┼──────────────┼─────┤            │
│931022│屈臣氏總公司                │       119│            │
├───┼──────────────┼─────┤            │
│931023│松青超市安平店              │       429│            │
├───┼──────────────┼─────┤            │
│931024│小北百貨中山店              │       225│            │
├───┼──────────────┼─────┼──────┤
│931025│英瑞書局                    │       120│同上警卷    │
├───┼──────────────┼─────┤P.68        │
│931025│松青超市安平店              │       317│            │
├───┼──────────────┼─────┤            │
│931025│鈊象電子有限公司            │       400│            │
├───┼──────────────┼─────┤            │
│931025│鈊象電子有限公司            │       400│            │
├───┼──────────────┼─────┤            │
│931025│萊爾富國際有限公司          │       820│            │
├───┼──────────────┼─────┤            │
│931025│橋和加油站                  │       890│            │
├───┼──────────────┼─────┤            │
│931025│松青超市安平店              │       893│            │
├───┼──────────────┼─────┼──────┤
│931026│金正豐銀樓                  │    36,500│同上警卷    │
│      │                            │          │P.67        │
├───┼──────────────┴─────┼──────┤
│合  計│                           44,523       │            │
└───┴────────────────────┴──────┘
附表一之(五)：嚴玉雲之中信銀行信用卡（卡號：00000000000000
            00號）（扣案證物編號37）消費明細表
┌───┬──────────────┬─────┬──────┐
│日  期│刷卡商店名稱                │金額（新臺│明細表卷附處│
│      │                            │幣，元）  │            │
├───┼──────────────┼─────┼──────┤
│930829│家樂福－中和店              │     2,200│北警中刑第93│
├───┼──────────────┼─────┤00號卷P.126 │
│930830│中信銀行－統一民光  預借現金│    27,000│            │
├───┼──────────────┼─────┤            │
│930903│中信銀行－統一華翠  預借現金│    30,000│            │
├───┼──────────────┼─────┤            │
│930903│小北百貨中和店              │       273│            │
├───┼──────────────┼─────┤            │
│930903│家樂福－中和店              │       998│            │
├───┼──────────────┼─────┤            │
│930903│勝立生活百貨                │     1,788│            │
├───┼──────────────┼─────┤            │
│930826│大眾銀行  預借現金          │    20,000│            │
├───┼──────────────┼─────┤            │
│930901│橋和加油站實業股份有限      │       930│            │
├───┼──────────────┼─────┤            │
│930904│橋和加油站實業股份有限      │       850│            │
├───┼──────────────┼─────┤            │
│930906│台新銀行－中和  預借現金    │    13,000│            │
├───┼──────────────┼─────┤            │
│930909│橋和加油站實業股份有限      │       500│            │
├───┼──────────────┼─────┼──────┤
│930921│信用卡保障計劃保費9309      │       452│            │
├───┼──────────────┼─────┤            │
│931008│橋和加油站實業股份有限     │       910│            │
├───┼──────────────┼─────┤            │
│931015│橋和加油站實業股份有限     │       880│            │
├───┼──────────────┼─────┤            │
│931017│中和地區農會生鮮超市中     │       485│            │
├───┼──────────────┼─────┤            │
│931021│信用卡保障計劃保費9310     │       453│            │
├───┼──────────────┼─────┤            │
│931112│玩美女人精品服飾店          │      590│            │
├───┼──────────────┼─────┤            │
│931113│蘿曼仕股份有限公司         │     1,500│            │
├───┼──────────────┼─────┤            │
│931114│萊爾富國際股份有限公司     │       287│            │
├───┼──────────────┼─────┤            │
│931114│萊爾富國際股份有限公司     │     1,245│            │
├───┼──────────────┼─────┤            │
│931114│橋和加油站實業股份有限     │       730│            │
├───┼──────────────┼─────┤            │
│931114│蘿曼仕股份有限公司          │      900│            │
├───┼──────────────┼─────┤            │
│931114│蘿曼仕股份有限公司         │     2,300│            │
├───┼──────────────┼─────┤            │
│931115│萊爾富國際股份有限公司      │        82│            │
├───┼──────────────┼─────┤            │
│931115│瑤宮商務旅店                │     1,560│            │
├───┼──────────────┼─────┤            │
│931115│瑤宮商務旅店                │     1,660│            │
├───┼──────────────┼─────┤            │
│931122│信用卡保障計劃保費9311     │        48│            │
├───┼──────────────┼─────┤            │
│931221│信用卡保障計劃保費9312     │        59│            │
├───┼──────────────┼─────┤            │
│931113│燦坤３Ｃ分期０１－１２     │     3,325│            │
├───┼──────────────┼─────┤            │
│931114│太平洋崇分期０１－０６     │     2,421│            │
├───┼──────────────┼─────┤            │
│931114│太平洋崇分期０１－０６     │     5,490│            │
├───┼──────────────┼─────┤            │
│940121│信用卡保障計劃保費9401     │        61│            │
├───┼──────────────┼─────┤            │
│931113│燦坤３Ｃ  分期餘額結清      │    36,575│            │
├───┼──────────────┼─────┤            │
│931114│太平洋崇  分期餘額結清      │    12,080│            │
├───┼──────────────┼─────┤            │
│931114│太平洋崇  分期餘額結清      │    27,450│            │
├───┼──────────────┴─────┼──────┤
│合  計│                                 199,082│            │
└───┴────────────────────┴──────┘
附表一之(六)：黃曉伶之中信銀行信用卡（卡號：00000000000000
            00號、0000000000000000號）（扣案證物編號34）
            消費明細表
┌───┬──────────────┬─────┬──────┐
│日期  │刷卡商店名稱                │金額（新臺│簽帳單商店存│
│      │                            │幣，元）  │根聯上偽造署│
│      │                            │          │卷附處（偽造│
│      │                            │          │「黃曉伶」署│
├───┼──────────────┼─────┤押各一枚）  │
│930924│燦坤實業股份有限公司        │     1,102│附件(一)P.65  │
├───┼──────────────┼─────┤            │
│930925│家樂福－中和店              │     2,432│            │
├───┼──────────────┼─────┤            │
│930927│松青超市－安平店            │       513│            │
├───┼──────────────┼─────┤            │
│930926│中國石油建孝站              │       200│附件(一)P.42  │
├───┼──────────────┼─────┤            │
│930926│萊爾富國際股份有限公司      │       564│附件(一)P.67  │
├───┼──────────────┼─────┤            │
│930927│萊爾富國際股份有限公司      │       267│附件(一)P.78  │
├───┼──────────────┼─────┤            │
│930928│興雙和有線電視（股）有      │       550│附件(一)P.53  │
├───┼──────────────┼─────┤            │
│930928│橋和加油站實業股份有限      │       870│附件(一)P.52  │
├───┼──────────────┼─────┤            │
│930929│鴻運通訊精品店              │     1,268│附件(一)P.44  │
├───┼──────────────┼─────┤            │
│930928│太平洋百貨雙和店美食街      │       340│            │
├───┼──────────────┼─────┤            │
│930929│車麗屋汽車百貨土城門市      │     2,463│附件(一)P.57  │
├───┼──────────────┼─────┤            │
│931001│屈臣氏－總公司              │       507│附件(一)P.64  │
├───┼──────────────┼─────┤            │
│930930│家樂福－中和店              │     3,143│附件(一)P.46  │
├───┼──────────────┼─────┤            │
│931001│金石堂書店－中和            │        93│附件(一)P.62  │
├───┼──────────────┼─────┤            │
│931001│金石堂書店－文化            │       135│附件(一)P.63  │
├───┼──────────────┼─────┤            │
│931001│中信銀行─誠品簡易  預借現金│    10,000│            │
├───┼──────────────┼─────┤            │
│931001│車麗屋汽車百貨土城門市      │        88│附件(一)P.59  │
├───┼──────────────┼─────┤            │
│931001│家樂福－中和店              │     2,218│附件(一)P.45  │
├───┼──────────────┼─────┤            │
│931001│中國信託郵購01-36           │    22,860│            │
├───┼──────────────┼─────┤            │
│931002│00-00000000  -00000         │       450│            │
├───┼──────────────┼─────┤            │
│931002│橋和加油站實業股份有限      │       810│附件(一)P.51  │
├───┼──────────────┼─────┤            │
│931003│中信銀行－高島屋B1  預借現金│     1,900│            │
├───┼──────────────┼─────┤            │
│931003│大葉高島屋百貨股份有限      │       490│附件(一)P.60  │
├───┼──────────────┼─────┤            │
│931004│中和地區農會生鮮超市中      │       186│附件(一)P.56  │
├───┼──────────────┼─────┤            │
│931004│松青超市－安平店            │       388│附件(一)P.48  │
├───┼──────────────┼─────┤            │
│931004│中信銀行－統一中安  預借現金│     1,000│            │
├───┼──────────────┼─────┤            │
│931005│中信銀行－板新  預借現金    │    30,000│            │
├───┼──────────────┼─────┤            │
│931005│同上                        │    30,000│            │
├───┼──────────────┼─────┤            │
│931005│同上                        │    25,000│            │
├───┼──────────────┼─────┤            │
│931006│萊爾富國際股份有限公司     │       256│附件(一)P.68  │
├───┼──────────────┼─────┤            │
│931005│車麗屋汽車百貨土城門市      │     2,236│附件(一)P.58  │
├───┼──────────────┼─────┤            │
│931030│復華銀行ATM   預借現金      │     2,100│            │
├───┼──────────────┼─────┤            │
│931031│板橋玫瑰唱片                │       398│            │
├───┼──────────────┼─────┤            │
│931031│萊爾富國際股份有限公司     │       201│附件(一)P.80  │
├───┼──────────────┼─────┤            │
│931031│同上                        │       390│附件(一)P.79  │
├───┼──────────────┼─────┤            │
│931031│同上                        │       360│附件(一)P.81  │
├───┼──────────────┼─────┤            │
│931031│同上                        │      501│附件(一)P.74  │
├───┼──────────────┼─────┤            │
│931101│00-0000000000-00000         │     2,387│            │
├───┼──────────────┼─────┤            │
│931101│00-00000000  -00000         │       255│            │
├───┼──────────────┼─────┤            │
│931101│萊爾富國際股份有限公司      │       575│附件(一)P.77  │
├───┼──────────────┼─────┤            │
│931101│松青超市－安平店            │       115│            │
├───┼──────────────┼─────┤            │
│931102│萊爾富國際股份有限公司      │       481│附件(一)P.71  │
├───┼──────────────┼─────┤            │
│931102│屈臣氏－總公司              │        75│            │
├───┼──────────────┼─────┤            │
│931103│萊爾富國際股份有限公司      │       230│附件(一)P.72  │
├───┼──────────────┼─────┤            │
│931103│橋和加油站實業股份有限      │       860│附件(一)P.50  │
├───┼──────────────┼─────┤            │
│931104│松青超市－安平店            │       326│附件(一)P.47  │
├───┼──────────────┼─────┤            │
│931105│中和地區農會生鮮超市中      │     1,120│附件(一)P.55  │
├───┼──────────────┼─────┤            │
│931106│屈臣氏－總公司              │       500│附件(一)P.61  │
├───┼──────────────┼─────┤            │
│931106│玩美女人精品服飾店          │       780│附件(一)P.75  │
├───┼──────────────┼─────┼──────┤
│931108│萊爾富國際股份有限公司      │       100│偽造「黃」  │
│      │                            │          │署押一枚    │
│      │                            │          │附件(一) P.69 │
├───┼──────────────┼─────┤            │
│931108│萊爾富國際股份有限公司      │       742│附件(一)P.70  │
├───┼──────────────┼─────┤            │
│931108│橋和加油站實業股份有限      │       900│附件(一)P.47  │
├───┼──────────────┴─────┼──────┤
│合  計│                                 155,725│共三十五枚  │
├───┼────────────────────┼──────┤
│備  註│       公訴人補充理由書附表誤載為115,755│            │
└───┴────────────────────┴──────┘
附表二：林柏偉所申請之信用卡、現金卡
┌─┬───┬──────┬──────┬─────┬────┬────┬──────┬─────┐
│編│持  卡│被偽造任職公│被偽造之文件│所申請之銀│申請時間│刷卡金額│偽造之印文  │  卷附處  │
│號│名義人│司名稱暨負責│            │行        │        │(新臺幣)│            │          │
│  │      │人姓名      │            ├─────┤        │        │            │          │
│  │      │            │            │信用（現金│        │        │            │          │
│  │      │            │            │）卡卡號  │        │        │            │          │
├─┼───┼──────┼──────┼─────┼────┼────┼──────┼─────┤
│1 │林柏偉│龍圍企業有限│龍圍公司92年│花旗銀行  │92.5.15 │226,775 │薪俸單上之偽│北警中刑字│
│  │      │公司、黃崇讚│4月薪俸單   ├─────┤        │元      │造「龍圍企業│第9300號卷│
│  │      │            │龍圍公司91年│0000000000│        │        │有限公司」章│P.45-48   │
│  │      │            │年度扣繳憑單│9008      │        │        │印文、「龍圍│          │
│  │      │            │            │（扣案45）│        │        │企業有限公司│          │
│  │      │            │            │          │        │        │」統一發票章│          │
│  │      │            │            │          │        │        │印文、「黃崇│          │
│  │      │            │            │          │        │        │讚」章印文各│          │
│  │      │            │            │          │        │        │一枚        │          │
├─┼───┼──────┼──────┼─────┼────┼────┼──────┼─────┤
│2 │同上  │同上        │偽造之龍圍公│國泰世華銀│93.5.17 │無      │無          │同上卷    │
│  │      │            │司92年度扣繳│行        │        │        │            │P.108、114│
│  │      │            │憑單        ├─────┤        │        │            │-115、117 │
│  │      │            │            │未核卡    │        │        │            │          │
│  │      │            │            │          │        │        │            │          │
├─┼───┼──────┼──────┼─────┼────┼────┼──────┼─────┤
│3 │同上  │同上        │同上        │國泰世華銀│同上    │30,000元│無          │同上卷    │
│  │      │            │            │行        │        │        │            │P.118-120 │
│  │      │            │            ├─────┤        │        │            │          │
│  │      │            │            │現金卡    │        │        │            │          │
│  │      │            │            │0000000000│        │        │            │          │
│  │      │            │            │88        │        │        │            │          │
│  │      │            │            │（扣案51）│        │        │            │          │
├─┼───┼──────┼──────┼─────┼────┼────┼──────┼─────┤
│4 │同上  │同上        │龍圍公司93年│華南銀行  │93.4.14 │42,100元│左列員工在職│同上卷    │
│  │      │            │3 月25日員工├─────┤        │        │證明上之「龍│P.144-146 │
│  │      │            │在職證明    │現金卡    │        │        │圍企業有限公│          │
│  │      │            │            │0000000000│        │        │司」章印文、│          │
│  │      │            │            │91        │        │        │「黃崇讚」章│          │
│  │      │            │            │（扣案50）│        │        │印文各一枚  │          │
├─┼───┼──────┼──────┼─────┼────┼────┼──────┼─────┤
│5 │同上  │同上        │同上        │聯邦銀行  │93.7.20 │(1)21,000│左列員工在職│同上卷    │
│  │      │            │            ├─────┤        │  元    │證明上之「龍│P.152、154│
│  │      │            │            │現金卡    │        │(2)19,946│圍企業有限公│          │
│  │      │            │            │(1)00000000│        │  元    │司」章印文、│          │
│  │      │            │            │  0442    │        │        │「黃崇讚」章│          │
│  │      │            │            │（扣案44）│        │        │印文各一枚  │          │
│  │      │            │            │(2)00000000│        │        │            │          │
│  │      │            │            │  00000000│        │        │            │          │
│  │      │            │            │（扣案42、│        │        │            │          │
│  │      │            │            │43）      │        │        │            │          │
├─┼───┼──────┼──────┼─────┼────┼────┼──────┼─────┤
│6 │同上  │同上        │同上        │安泰銀行  │93.4.1  │124,500 │左列員工在職│同上卷    │
│  │      │            │            ├─────┤        │元      │證明上之「龍│P.161-163 │
│  │      │            │            │大、小卡  │        │        │圍企業有限公│          │
│  │      │            │            │0000000000│        │        │司」章印文、│          │
│  │      │            │            │924608    │        │        │「黃崇讚」章│          │
│  │      │            │            │0000000000│        │        │印文各一枚  │          │
│  │      │            │            │254809    │        │        │            │          │
│  │      │            │            │（扣案48、│        │        │            │          │
│  │      │            │            │49）      │        │        │            │          │
├─┼───┼──────┼──────┼─────┼────┼────┼──────┼─────┤
│7 │同上  │不詳        │不詳        │萬泰銀行  │92.9.11 │50,230元│未附卷      │附件(一)    │
│  │      │            │            ├─────┤        │        │            │P.21      │
│  │      │            │            │現金卡    │        │        │            │          │
│  │      │            │            │0000000000│        │        │            │          │
│  │      │            │            │07        │        │        │            │          │
│  │      │            │            │（扣案47）│        │        │            │          │
└─┴───┴──────┴──────┴─────┴────┴────┴──────┴─────┘
 附表二之(一)：林柏偉之花旗銀行信用卡（卡號：0000000000000
             000號）（扣案證物編號45）消費明細表
┌───┬──────────────┬─────┬─────┐
│日  期│刷卡商店名稱                │金額（新臺│  卷附處  │
│      │                            │幣，元）  │          │
├───┼──────────────┼─────┼─────┤
│920617│提款機  預借現金            │    10,000│附件(一)    │
│      │                            │          │P.24      │
├───┼──────────────┼─────┤          │
│同上  │同上                        │    10,000│          │
├───┼──────────────┼─────┤          │
│同上  │既有卡友靈利金－分期本金18期│    50,004│          │
├───┼──────────────┼─────┤          │
│同上  │同上                        │     6,570│          │
├───┼──────────────┼─────┤P.25      │
│920619│中信銀行  預借現金          │    20,000│          │
├───┼──────────────┼─────┤          │
│920621│太平洋百貨雙和店            │     1,125│          │
├───┼──────────────┼─────┤          │
│920622│家樂福板橋店                │       710│          │
├───┼──────────────┼─────┤          │
│同上  │屈臣氏百佳股份有限公司      │       116│          │
├───┼──────────────┼─────┤          │
│同上  │小北百貨中山店              │       294│          │
├───┼──────────────┼─────┤          │
│920623│屈臣氏百佳股份有限公司      │       247│          │
├───┼──────────────┼─────┤          │
│同上  │燦坤3C中和店                │     1,334│          │
├───┼──────────────┼─────┤          │
│920624│玉山銀行  預借現金          │     5,000│          │
├───┼──────────────┼─────┤          │
│同上  │國光汽車客運股份有限公司    │       260│          │
├───┼──────────────┼─────┤          │
│同上  │台鐵局－板橋店              │       582│          │
├───┼──────────────┼─────┤          │
│同上  │九月牛仔公圃                │       970│          │
├───┼──────────────┼─────┤          │
│920627│小北百貨中山店              │       179│          │
├───┼──────────────┼─────┤          │
│同上  │同上                        │       212│          │
├───┼──────────────┼─────┤          │
│920629│公路旅館                    │       380│          │
├───┼──────────────┼─────┤          │
│同上  │賓士旅館股份有限公司        │       380│          │
├───┼──────────────┼─────┤          │
│同上  │同上                        │       570│          │
├───┼──────────────┼─────┤          │
│920624│皇爵大旅社                  │       660│          │
├───┼──────────────┼─────┤          │
│920702│飄岡加油站有限公司          │       300│          │
├───┼──────────────┼─────┤          │
│同上  │台亞石油股份有限公司        │       600│          │
├───┼──────────────┼─────┤          │
│920704│小北百貨中山店              │     1,008│          │
├───┼──────────────┼─────┤          │
│920626│金正豐銀樓                  │     2,000│          │
├───┼──────────────┼─────┤P.26      │
│920706│同上                        │     3,100│          │
├───┼──────────────┼─────┤          │
│920715│芙華泰進口精品生活館        │       180│          │
├───┼──────────────┼─────┤          │
│同上  │屈臣氏百佳（股）--中        │       188│          │
├───┼──────────────┼─────┤          │
│920716│好樂迪KTV                   │     1,082│          │
├───┼──────────────┼─────┤          │
│同上  │康是美生活館                │        89│          │
├───┼──────────────┼─────┤          │
│同上  │惠康百貨股份有限公司        │       474│          │
├───┼──────────────┼─────┤          │
│920717│松青商業股份有限公司        │       164│          │
├───┼──────────────┼─────┤          │
│同上  │總動員視聽歌城              │       308│          │
├───┼──────────────┼─────┤          │
│同上  │家樂福板橋店                │       437│          │
├───┼──────────────┼─────┤          │
│同上  │總動員視聽歌城              │     1,009│          │
├───┼──────────────┼─────┤          │
│920718│金祥和企業股份有限公司      │       100│          │
├───┼──────────────┼─────┤          │
│920731│誠泰銀行  預借現金          │     5,000│          │
├───┼──────────────┼─────┤          │
│920803│萊爾富國際股份有限公司      │       420│          │
├───┼──────────────┼─────┤          │
│920805│芙華泰流行生活館            │       102│          │
├───┼──────────────┼─────┤          │
│920806│屈臣氏百佳（股）--中        │       234│          │
├───┼──────────────┼─────┤          │
│920809│惠康百貨股份有限公司        │       150│          │
├───┼──────────────┼─────┤P.27      │
│920707│好樂迪KTV                   │     1,997│          │
├───┼──────────────┼─────┤          │
│920708│和信電訊                    │       436│          │
├───┼──────────────┼─────┤          │
│920709│衣祥行                      │     1,490│          │
├───┼──────────────┼─────┤          │
│920711│好樂迪KTV                   │     1,311│          │
├───┼──────────────┼─────┤          │
│920712│屈臣氏百佳（股）－中        │       271│          │
├───┼──────────────┼─────┤          │
│920713│台鐵局－中歷站              │        92│          │
├───┼──────────────┼─────┤          │
│920703│采姿事業有限公司            │     1,510│          │
├───┼──────────────┼─────┤          │
│920713│賓士旅館股份有限公司        │       180│          │
├───┼──────────────┼─────┤          │
│同上  │同上                        │       380│          │
├───┼──────────────┼─────┤P.28      │
│920814│台北縣中和地區農會          │       115│          │
├───┼──────────────┼─────┤          │
│920815│億萬里國際股份有限公司      │        77│          │
├───┼──────────────┼─────┤          │
│同上  │同上                        │       106│          │
├───┼──────────────┼─────┤          │
│同上  │小北百貨                    │       155│          │
├───┼──────────────┼─────┤          │
│920829│華南銀行  預借現金          │     2,000│          │
├───┼──────────────┼─────┤          │
│同上  │華南銀行  預借現金          │     3,000│          │
├───┼──────────────┼─────┤          │
│920911│優加力股份有限公司          │       300│          │
├───┼──────────────┼─────┤P.29      │
│921005│士蒂加油站                  │       350│          │
├───┼──────────────┼─────┤          │
│921019│代繳電話費                  │       330│          │
├───┼──────────────┼─────┤          │
│921005│雙陽商行                    │     5,000│          │
├───┼──────────────┼─────┤P.30      │
│921106│富邦保險92年9 月            │       463│          │
├───┼──────────────┼─────┤          │
│同上  │富邦保險92年10月            │       463│          │
├───┼──────────────┼─────┤          │
│921110│代繳電話費                  │       301│          │
├───┼──────────────┼─────┤          │
│921109│中國商銀  預借現金          │     6,000│          │
├───┼──────────────┼─────┤P.31      │
│921210│代繳電話費                  │        27│          │
├───┼──────────────┼─────┤          │
│921208│中國商銀  預借現金          │     6,000│          │
├───┼──────────────┼─────┤P.33      │
│930208│好樂迪KTV －埔墘            │       220│          │
├───┼──────────────┼─────┤          │
│930208│萊爾富國際股份有限公司      │       800│          │
├───┼──────────────┼─────┤          │
│930208│好樂迪KTV －埔墘            │     2,575│          │
├───┼──────────────┼─────┤          │
│930208│全國加油站－大溪交流        │       400│          │
├───┼──────────────┼─────┤          │
│930208│萊爾富國際股份有限公司      │       465│          │
├───┼──────────────┼─────┤P.34      │
│930213│萊爾富國際股份有限公司      │       309│          │
├───┼──────────────┼─────┤          │
│930214│中國石油新莊大漢橋站        │       250│          │
├───┼──────────────┼─────┤          │
│930214│西歐加油站股份有限公司      │       300│          │
├───┼──────────────┼─────┤          │
│930215│台亞石油股份有限公司        │       200│          │
├───┼──────────────┼─────┤          │
│930216│特力車業股份有限公司        │       168│          │
├───┼──────────────┼─────┤          │
│930217│萊爾富國際股份有限公司      │     1,215│          │
├───┼──────────────┼─────┤          │
│930226│中國石油溪口站              │         5│          │
├───┼──────────────┼─────┤          │
│同上  │同上                        │       500│          │
├───┼──────────────┼─────┤          │
│同上  │同上                        │        -5│          │
├───┼──────────────┼─────┤          │
│930301│小北百貨                    │       243│          │
├───┼──────────────┼─────┤          │
│930302│金石堂圖書（股）公司        │        51│          │
├───┼──────────────┼─────┤          │
│930302│屈臣氏百佳（股）公司        │       127│          │
├───┼──────────────┼─────┤          │
│930228│羅點汽車旅                  │     1,350│          │
├───┼──────────────┼─────┤P.35      │
│930606│WEGO TAIPE                  │     1,500│          │
├───┼──────────────┼─────┤          │
│同上  │同上                        │     4,500│          │
├───┼──────────────┼─────┤          │
│930608│家樂福－中和店              │     1,404│          │
├───┼──────────────┼─────┤          │
│930609│美華泰流行生活館            │       180│          │
├───┼──────────────┼─────┤          │
│同上  │芊逸仕女屋                  │     1,494│          │
├───┼──────────────┼─────┤          │
│930612│中和地區農會生鮮超市        │       685│          │
├───┼──────────────┼─────┤          │
│930613│美華泰流行生活館            │       746│          │
├───┼──────────────┼─────┤P.36      │
│930615│吸引妳服飾店                │     1,600│          │
├───┼──────────────┼─────┤          │
│930617│康是美生活廣場              │        89│          │
├───┼──────────────┼─────┤          │
│930617│台北農產超市                │       226│          │
├───┼──────────────┼─────┤          │
│930618│屈臣氏－總公司              │       238│          │
├───┼──────────────┼─────┤          │
│930620│橡木桶洋酒股份有限公司      │     1,550│          │
├───┼──────────────┼─────┤          │
│930620│WEGO TAIPE                  │     2,000│          │
├───┼──────────────┼─────┤          │
│同上  │同上                        │     2,500│          │
├───┼──────────────┼─────┤          │
│930615│世泰行裝璜                  │       580│          │
├───┼──────────────┼─────┤          │
│930624│華中街加油站                │       425│          │
├───┼──────────────┼─────┤          │
│同上  │芊逸仕女屋                  │       630│          │
├───┼──────────────┼─────┤          │
│同上  │小北百貨中和店              │       746│          │
├───┼──────────────┼─────┤          │
│同上  │萊爾富國際股份有限公司      │       350│          │
├───┼──────────────┼─────┤          │
│930626│中和地區農會生鮮超市        │     1,120│          │
├───┼──────────────┼─────┤          │
│930629│億萬里特賣廣場              │       278│          │
├───┼──────────────┼─────┤          │
│930706│台新銀行－新  預借現金      │    10,000│          │
├───┼──────────────┼─────┤P.37      │
│930812│WEGO TAIPE                  │     1,500│          │
├───┼──────────────┼─────┤P.38      │
│930819│電話預借現金                │     6,000│          │
├───┼──────────────┼─────┤          │
│同上  │玩美女人精品服飾店          │       970│          │
├───┼──────────────┼─────┤          │
│同上  │環球旅店股份有限公司        │       490│          │
├───┼──────────────┼─────┤          │
│同上  │同上                        │       510│          │
├───┼──────────────┼─────┤          │
│930826│微風商務旅館                │       880│          │
├───┼──────────────┼─────┤P.39      │
│931003│廣州館小吃店                │       800│          │
├───┼──────────────┼─────┤          │
│931007│美華泰流行生活館            │       266│          │
├───┼──────────────┼─────┤P.40      │
│931022│電話預借現金                │    12,000│          │
├───┼──────────────┼─────┤          │
│931029│嘉尤加油站                  │       305│          │
├───┼──────────────┼─────┤          │
│931030│松青超市   安平店           │       227│          │
├───┼──────────────┼─────┤          │
│同上  │萊爾富國際股份有限公司      │       511│          │
├───┼──────────────┼─────┤          │
│931031│橋和加油站                  │       750│          │
├───┼──────────────┼─────┤          │
│931107│萊爾富國際股份有限公司      │       660│          │
├───┼──────────────┴─────┼─────┤
│合  計│                                 226,775│          │
└───┴────────────────────┴─────┘
附表二之(二)林柏偉之國泰世華銀行現金卡
（卡號：000000000088號）（扣案證物編號51）交易明細表
┌───┬──┬──┬─────┬─────┐
│日  期│貸款│地址│金額（元）│  卷附處  │
├───┼──┼──┼─────┼─────┤
│930701│貸  │ATM │    10,000│          │
├───┼──┼──┼─────┤          │
│930701│貸  │ATM │    19,000│          │
├───┼──┼──┼─────┤          │
│930916│貸  │ATM │     1,000│          │
├───┼──┴──┴─────┼─────┤
│合  計│                30,000│          │
└───┴───────────┴─────┘
附表二之(三)林柏偉之華南銀行現金卡
（卡號：000000000091號）（扣案證物編號50）交易明細表
┌───┬──┬──┬─────┬───────┐
│日  期│貸款│地址│金額（元）│  卷附處      │
├───┼──┼──┼─────┼───────┤
│930414│貸  │ATM │    20,000│附件(一)P.23    │
├───┼──┼──┼─────┤              │
│930625│貸  │ATM │    20,000│              │
├───┼──┼──┼─────┤              │
│930722│貸  │ATM │     1,100│              │
├───┼──┼──┼─────┤              │
│931021│貸  │ATM │     1,000│              │
├───┼──┴──┴─────┼───────┤
│合  計│                42,100│              │
└───┴───────────┴───────┘
附表二之(四)林柏偉之聯邦銀行信用卡
（卡號：0000000000000000號）（扣案證物編號42、43）消費明
細表
┌───┬──────────────┬─────┬─────┐
│日  期│刷卡商店名稱                │金額（新臺│  卷附處  │
│      │                            │幣，元）  │          │
├───┼──────────────┼─────┼─────┤
│931105│聯邦銀行－永和  預借現金    │    10,000│          │
├───┼──────────────┼─────┤          │
│931108│廣識通訊股份有限公司        │       300│          │
├───┼──────────────┼─────┤          │
│同上  │瑤宮商務旅館                │     1,410│          │
├───┼──────────────┼─────┤          │
│931109│同上                        │       600│          │
├───┼──────────────┼─────┤          │
│931110│同上                        │     1,560│          │
├───┼──────────────┼─────┤          │
│同上  │橋和加油站實業股份有限公司  │       860│          │
├───┼──────────────┼─────┤          │
│同上  │瑤宮商務旅館                │     1,560│          │
├───┼──────────────┼─────┤          │
│931111│中和地區農會生鮮超市        │       116│          │
├───┼──────────────┼─────┤          │
│同上  │瑤宮商務旅館                │     1,560│          │
├───┼──────────────┼─────┤          │
│931112│同上                        │       300│          │
├───┼──────────────┼─────┤          │
│同上  │同上                        │     1,680│          │
├───┼──────────────┴─────┼─────┤
│合  計│                                  19,946│          │
└───┴────────────────────┴─────┘
附表二之(五)林柏偉之聯邦銀行現金卡
（卡號：000000000000號）（扣案證物編號44）使用明細表
┌───┬───────────┬─────┬─────┐
│日  期│提領、支出、利息、清償│金額（新臺│ 卷附處   │
│      │                      │幣，元）  │          │
├───┼───────────┼─────┼─────┤
│930726│跨行延提              │    20,000│北警中刑第│
├───┼───────────┼─────┤9300號卷  │
│930825│ATMF延轉              │     1,000│P.153     │
├───┼───────────┼─────┤          │
│930825│提領費                │       100│          │
├───┼───────────┼─────┤          │
│930927│ATMF轉入              │       900│          │
├───┼───────────┼─────┤          │
│930927│利息支出              │       306│          │
├───┼───────────┼─────┤          │
│931027│ATMF轉入              │       900│          │
├───┼───────────┼─────┼─────┤
│931027│利息支出              │       278│          │
├───┼───────────┼─────┼─────┤
│931209│電匯收入              │     1,000│          │
├───┼───────────┼─────┼─────┤
│931209│違約金                │        10│          │
├───┼───────────┼─────┼─────┤
│931209│利息支出              │       385│          │
├───┼───────────┼─────┼─────┤
│930729│轉儲收款              │    19,283│          │
├───┼───────────┼─────┼─────┤
│930729│利息支出              │     2,004│          │
└───┴───────────┴─────┴─────┘
附表二之(六)林柏偉之安泰銀行信用卡
（卡號：0000000000924608號、0000000000254809號，此為大、
小卡）消費明細表
┌───┬──────────────┬─────┬─────┐
│日  期│冒刷商店名稱                │金額（新臺│  卷附處  │
│      │                            │幣，元）  │          │
├───┼──────────────┼─────┼─────┤
│930401│代償金  日盛國際銀行        │    31,000│北警中刑第│
├───┼──────────────┼─────┤9300號卷  │
│930401│代償金  美商花旗銀行        │    89,000│P.164     │
├───┼──────────────┼─────┤          │
│930520│美商健康人壽保險公司        │       750│          │
├───┼──────────────┼─────┤          │
│930620│同上                        │       750│          │
├───┼──────────────┼─────┤          │
│930720│同上                        │       750│          │
├───┼──────────────┼─────┤          │
│930820│同上                        │       750│          │
├───┼──────────────┼─────┤          │
│930920│同上                        │       750│          │
├───┼──────────────┼─────┤          │
│931020│同上                        │       750│          │
├───┼──────────────┴─────┼─────┤
│合計  │                                 124,500│          │
└───┴────────────────────┴─────┘
附表二之(七)林柏偉之萬泰銀行現金卡
（卡號：000000000007號）交易明細表
┌───┬──┬──────────┬─────┬───────┐
│日  期│貸款│地                址│金額（新臺│   卷附處     │
│      │    │                    │幣，元）  │              │
├───┼──┼──────────┼─────┼───────┤
│920928│貸  │萬泰銀行八德分行ATM │    20,000│附件(一)P.22    │
├───┼──┼──────────┼─────┤              │
│921013│貸  │ATM                 │       330│              │
├───┼──┼──────────┼─────┤              │
│921028│貸  │ATM                 │     3,000│              │
├───┼──┼──────────┼─────┤              │
│921031│貸  │ATM                 │     1,500│              │
├───┼──┼──────────┼─────┤              │
│921107│貸  │ATM                 │       500│              │
├───┼──┼──────────┼─────┤              │
│921204│貸  │萬泰銀行板橋分行ATM │     1,000│              │
├───┼──┼──────────┼─────┤              │
│930217│貸  │ATM                 │    10,000│              │
├───┼──┼──────────┼─────┤              │
│930228│貸  │ATM                 │    10,000│              │
├───┼──┼──────────┼─────┤              │
│930629│貸  │ATM                 │     2,000│              │
├───┼──┼──────────┼─────┤              │
│930724│貸  │ATM                 │       900│              │
├───┼──┼──────────┼─────┤              │
│931020│貸  │ATM                 │     1,000│              │
├───┼──┴──────────┴─────┼───────┤
│合  計│                                50,230│已清償部分款項│
│      │                                      │尚欠13,347元  │
└───┴───────────────────┴───────┘
附表二之(八)其他扣案信用卡：
(1)林柏偉之第一銀行信用卡（卡號：0000000000000000號）（扣
  案證物編號52）－此卡未曾使用，故無消費明細表。
(2)林柏偉之台新銀行金融卡（卡號：0000000000000000號）（扣
  案證物編號32）－此卡為金融卡，於客戶開立銀行帳戶時即同
  時核發，須有存款在戶頭內方得使用，故無消費明細。
(3)林柏偉之中信銀行信用卡（卡號：0000000000000000號、0000
  000000000000號）（扣案證物編號39、40）－此卡未曾使用，
  故無消費明細表。
(4)林柏偉之聯邦銀行信用卡（卡號：0000000000000000號）（扣
  案證物編號41）－此卡未曾使用，故無明細表。
附表三
┌─┬───┬────┬──────┬──────┬──────┬────┬─────┐
│編│申  請│申請日期│電信公司    │經偽造之文件│ 寄帳單地址 │偽造署押│卷附處    │
│號│名義人│        ├──────┤暨所附證明  │            │及枚數  │          │
│  │      │        │序號、門號  │            │            │        │          │
├─┼───┼────┼──────┼──────┼──────┼────┼─────┤
│1 │丙○○│93.4.12 │和信電信    │偽造申請書  │臺北縣板橋市│申請書上│警卷(二)P.28│
│  │      │        │SIM 大卡    │身分證      │松柏街51號5 │偽造「周│          │
│  │      │        │0000000000  │            │樓          │瓊如」署│          │
│  │      │        │（扣案9）   │            │            │押一枚（│          │
│  │      │        │            │            │            │含按捺指│          │
│  │      │        │            │            │            │印二枚）│          │
├─┼───┼────┼──────┼──────┼──────┼────┼─────┤
│2 │乙○○│93.3.27 │和信電信    │偽造申請書  │臺北縣三重市│申請書上│警卷(二)P.32│
│  │      │        │SIM 大卡    │身分證      │富華街144 號│偽造「李│          │
│  │      │        │0000000000  │            │之1         │敬明」署│          │
│  │      │        │（扣案10）  │            │            │押一枚（│          │
│  │      │        │            │            │            │含按捺指│          │
│  │      │        │            │            │            │印二枚）│          │
├─┼───┼────┼──────┼──────┼──────┼────┼─────┤
│3 │許銚  │93.4.4  │和信電信    │偽造申請書  │臺北縣三重市│申請書上│警卷(二)P.36│
│  │      │        │SIM 大卡    │身分證      │大同北路133 │偽造「許│          │
│  │      │        │0000000000  │            │巷12號5 樓  │銚」署押│          │
│  │      │        │（扣案11）  │            │            │一枚    │          │
├─┼───┼────┼──────┼──────┼──────┼────┼─────┤
│4 │甲○○│93.3.26 │和信電信    │偽造申請書  │臺北縣新莊市│申請書上│警卷(二)P.40│
│  │      │        │SIM 大卡    │變造身分證（│中誠街46巷2 │偽造「王│          │
│  │      │        │0000000000  │其上換貼不詳│弄8 號5 樓  │雅雯」署│          │
│  │      │        │（扣案12）  │人之照片）  │            │押一枚（│          │
│  │      │        │            │            │            │含按捺指│          │
│  │      │        │            │            │            │印二枚）│          │
├─┼───┼────┼──────┼──────┼──────┼────┼─────┤
│5 │PASTOR│90.6.21 │中華電信    │已逾期銷毀  │臺北縣新店市│不明    │原審訴字卷│
│  │ CLOVI│        │SIM 大卡：PK│            │寶強路6之3號│        │(二)        │
│  │T JOY │        │S034D74117/ │            │5樓         │        │P.146、157│
│  │CASTIL│        │門號 0000000│            │            │        │          │
│  │ONES  │        │092（扣案13 │            │            │        │          │
│  │      │        │、19）      │            │            │        │          │
├─┼───┼────┼──────┼──────┼──────┼────┼─────┤
│6 │辰○○│91.12.19│中華電信    │身分證影本  │無（易付卡）│未附卷  │原審訴字卷│
│  │      │        │SIM 大卡：NK│駕駛執照影本│            │        │(二)        │
│  │      │        │S041D038554 │            │            │        │P.147     │
│  │      │        │/門號0000000│            │            │        │P.158     │
│  │      │        │637（扣案14 │            │            │        │          │
│  │      │        │、18 ）     │            │            │        │          │
├─┼───┼────┼──────┼──────┼──────┼────┼─────┤
│7 │黃曉伶│93.4.16 │中華電信    │偽造行動電話│臺北縣板橋市│契約書上│警卷(二)    │
│  │      │        │SIM 大卡：YK│業務服務契約│文化路2段417│偽造「黃│P.61      │
│  │      │        │E03CD010839 │書          │巷1號2樓    │曉伶」署│P.62      │
│  │      │        │0000000000  │            │            │押一枚、│          │
│  │      │        │（扣案15、28│            │            │印文一枚│          │
│  │      │        │）          │            │            │        │          │
├─┼───┼────┼──────┼──────┼──────┼────┼─────┤
│8 │己○○│不詳    │中華電信    │未附卷      │未附卷      │未附卷  │          │
│  │      │        │SIM 大卡：TK│            │            │        │          │
│  │      │        │E03BD169951 │            │            │        │          │
│  │      │        │0000000000  │            │            │        │          │
│  │      │        │（扣案16）  │            │            │        │          │
├─┼───┼────┼──────┼──────┼──────┼────┼─────┤
│9 │同上  │93.3.8  │中華電信    │偽造行動電話│臺北縣板橋市│契約書上│警卷(二)    │
│  │      │        │SIM 大卡：TK│業務服務契約│中山路2段465│「己○○│P.70      │
│  │      │        │E03CD096489 │書          │巷40弄5號1樓│」署押一│P.71      │
│  │      │        │0000000000  │            │            │枚      │          │
│  │      │        │（扣案17）  │            │            │        │          │
├─┼───┼────┼──────┼──────┼──────┼────┼─────┤
│10│嚴玉雲│93.7.18 │臺灣大哥大預│偽造預付卡申│桃園縣平鎮區│申請書上│警卷(二)P.77│
│  │      │        │付卡SIM 大卡│請書        │平鎮里28鄰南│之申請人│          │
│  │      │        │0000000000  │            │平路2 段56巷│簽名欄未│          │
│  │      │        │（扣案20、2 │            │8 弄6 號1 樓│簽名    │          │
│  │      │        │5）         │            │            │        │          │
├─┼───┼────┼──────┼──────┼──────┼────┼─────┤
│11│申○○│93.10.7 │泛亞電信    │偽造申請書  │臺北縣中和市│申請書上│警卷(二)P.87│
│  │      │        │SIM 大卡：  │身分證影本  │宜安路118 巷│偽造「魏│          │
│  │      │        │（序號：8988│健保卡影本  │16號4 樓    │志中」署│          │
│  │      │        │00000000000 │            │            │押二枚  │          │
│  │      │        │20683/ 門號 │            │            │        │          │
│  │      │        │000000000扣 │            │            │        │          │
│  │      │        │案21）      │            │            │        │          │
├─┼───┼────┼──────┼──────┼──────┼────┼─────┤
│12│癸○○│93.5.14 │遠傳電信    │未附卷      │臺北市中山區│未附卷  │原審訴字卷│
│  │      │        │SIM 大卡：89│            │長安街168 巷│        │(二)        │
│  │      │        │000000000000│            │10弄2 號    │        │P.143     │
│  │      │        │142862/門號 │            │            │        │          │
│  │      │        │0000000000  │            │            │        │          │
│  │      │        │（扣案22）  │            │            │        │          │
├─┼───┼────┼──────┼──────┼──────┼────┼─────┤
│13│林佩伶│93.9.30 │遠傳電信易付│偽造客戶資料│桃園縣平鎮市│資料卡上│警卷(二)P.99│
│  │      │        │卡          │卡          │關爺北路38之│偽造「林│          │
│  │      │        │SIM大卡     │變造身分證  │1 號        │佩伶」署│          │
│  │      │        │0000000000  │變造健保卡  │            │押一枚  │          │
│  │      │        │（扣案23）  │            │            │        │          │
├─┼───┼────┼──────┼──────┼──────┼────┼─────┤
│14│丑○○│93.2.18 │遠傳電信    │經銷商未送回│臺北市文山區│未附卷  │原審訴字卷│
│  │      │        │SIM 大卡    │申請書      │萬盛街47號2 │        │(二)        │
│  │      │        │0000000000  │            │樓          │        │P.145     │
│  │      │        │（扣案24）  │            │            │        │P.161     │
│  │      │        │            │            │            │        │P.64      │
├─┼───┼────┼──────┼──────┼──────┼────┼─────┤
│15│嚴玉雲│93.10.11│臺灣大哥大  │偽造申請書  │臺北縣中和市│申請書及│警卷(二)    │
│  │      │        │SIM 小卡    │變造身分證  │景新街508 號│同意書上│P.76      │
│  │      │        │0000000000  │偽造同意書  │15樓        │偽造「嚴│P.78      │
│  │      │        │（扣案26）  │            │            │玉雲」署│          │
│  │      │        │            │            │            │押各一枚│          │
├─┼───┼────┼──────┼──────┼──────┼────┼─────┤
│16│丙○○│93.8.9  │臺灣大哥大  │偽造申請書  │臺北縣中和市│申請書及│警卷(二)    │
│  │      │        │SIM 小卡：03│偽造同意書  │景新街508 號│同意書上│P.26      │
│  │      │        │0000000000/ │變造身分證  │15樓        │偽造「周│P.27      │
│  │      │        │0000000000  │            │            │瓊如」署│          │
│  │      │        │（扣案27）  │            │            │押共三枚│          │
├─┼───┼────┼──────┼──────┼──────┼────┼─────┤
│17│申○○│93.1.7  │遠傳電信    │偽造申請書  │臺北縣板橋市│申請書上│警卷(二)P.88│
│  │      │        │SIM 小卡：01│身分證影本  │長江路1 段57│偽造「魏│          │
│  │      │        │000000000000│            │之2 號      │志中」署│          │
│  │      │        │4/門號 09302│            │            │押二枚  │          │
│  │      │        │37317（扣案2│            │            │        │          │
│  │      │        │9）         │            │            │        │          │
├─┼───┼────┼──────┼──────┼──────┼────┼─────┤
│18│嚴玉雲│93.1.7  │遠傳電信    │偽造申請書  │臺北縣中和市│申請書上│警卷(二)P.79│
│  │      │        │SIM 小卡：01│變造身分證  │景興街508 號│偽造「嚴│          │
│  │      │        │000000000000│            │15樓        │玉雲」署│          │
│  │      │        │8/門號 09268│            │            │押二枚  │          │
│  │      │        │24518（扣案3│            │            │        │          │
│  │      │        │0）         │            │            │        │          │
├─┼───┼────┼──────┼──────┼──────┼────┼─────┤
│19│己○○│93.6.24 │中華電信    │偽造客戶資料│臺北縣板橋市│申請書上│警卷(二)P.69│
│  │      │        │SIM 小卡：01│卡          │長江路1 段1 │偽造「洪│          │
│  │      │        │000000000000│變造身分證  │之3 號4 樓  │青芬」署│          │
│  │      │        │6/門號095583│變造健保卡  │            │押一枚  │          │
│  │      │        │4518（扣案31│            │            │        │          │
│  │      │        │）          │            │            │        │          │
└─┴───┴────┴──────┴──────┴──────┴────┴─────┘
附表四
┌─┬───┬─────┬──┬──────────┬───────┐
│編│被害人│ 證件名稱 │張數│證件遺失或遭竊經過  │  犯罪之手法  │
│號│      │          │    │                    │              │
├─┼───┼─────┼──┼──────────┼───────┤
│1 │辰○○│身分證    │1   │                    │未變造        │
│  │      │（扣案53）│    │                    │              │
├─┼───┼─────┼──┼──────────┼───────┤
│2 │黃曉伶│身分證    │1   │                    │經換貼不詳之人│
│  │      │（扣案54）│    │                    │照片以變造之  │
├─┼───┼─────┼──┼──────────┼───────┤
│3 │胡倉林│身分證    │1   │                    │未變造        │
│  │      │（扣案55）│    │                    │              │
├─┼───┼─────┼──┼──────────┼───────┤
│4 │吳韋辰│身分證    │1   │是伊所遺失          │未變造        │
│  │      │（扣案56）│    │                    │              │
├─┼───┼─────┼──┼──────────┼───────┤
│5 │蔡志威│身分證    │1   │                    │經換貼林意均之│
│  │      │（扣案57）│    │                    │照片而變造    │
├─┼───┼─────┼──┼──────────┼───────┤
│６│許凱傑│軍人身分證│1   │                    │未變造。      │
│  │      │（扣案61）│    │                    │              │
├─┼───┼─────┼──┼──────────┼───────┤
│７│黃曉伶│健保卡    │1   │                    │未變造。      │
│  │      │（扣案63）│    │                    │              │
├─┼───┼─────┼──┼──────────┼───────┤
│８│丁○  │重機駕照  │1   │很久前曾遺失，未交付│換貼林柏偉之照│
│  │      │（扣案58）│    │與未○○            │片而變造      │
├─┼───┼─────┼──┼──────────┼───────┤
│９│午○○│輕機駕照  │1   │                    │換貼未○○之照│
│  │      │（扣案59）│    │                    │片而變造      │
├─┼───┼─────┼──┼──────────┼───────┤
│10│丁○  │FZX-649 行│1   │未曾遺失或失竊，未交│未經變造。    │
│  │      │車執照    │    │付與未○○；94年初賣│              │
│  │      │（扣案60）│    │車時有行照          │              │
├─┼───┼─────┼──┼──────────┼───────┤
│11│戊○○│健保IC卡  │1   │                    │冒用戊○○名義│
│  │      │（扣案64）│    │                    │以林柏偉之照片│
│  │      │          │    │                    │郵寄向健保局申│
│  │      │          │    │                    │請，使公務員陷│
│  │      │          │    │                    │於錯誤為將不實│
│  │      │          │    │                    │事項登載於所掌│
│  │      │          │    │                    │文書，誤以為本│
│  │      │          │    │                    │人申請而製發之│
├─┼───┼─────┼──┼──────────┼───────┤
│12│嚴玉雲│健保IC卡  │1   │                    │冒用嚴玉雲名義│
│  │      │（扣案64）│    │                    │以未○○之照片│
│  │      │          │    │                    │郵寄向健保局申│
│  │      │          │    │                    │請，使公務員陷│
│  │      │          │    │                    │於錯誤為將不實│
│  │      │          │    │                    │事項登載於所掌│
│  │      │          │    │                    │文書，誤以為本│
│  │      │          │    │                    │人申請而製發之│
└─┴───┴─────┴──┴──────────┴───────┘
附表五：扣繳憑單（扣案證物編號68）
┌─┬───┬──┬──────┬────┬──────┬───┐
│編│所得人│年度│被偽造任職公│物    品│  沒收依據  │卷附處│
│號│ 姓名 │    │司名稱暨負責│        │            │      │
│  │      │    │人姓名      │        │            │      │
├─┼───┼──┼──────┼────┼──────┼───┤
│1 │林柏偉│ 92 │龍圍企業有限│偽造扣繳│刑法第三十八│警卷(一)│
│  │      │    │公司、黃崇讚│憑單影本│條第一項第二│P.224 │
│  │      │    │            │        │款          │      │
├─┼───┼──┼──────┼────┼──────┼───┤
│2 │丁○  │ 90 │鋰科科技股份│真實扣繳│同上        │警卷(一)│
│  │      │    │有限公司、許│憑單影本│            │P.225 │
│  │      │    │萬偉        │        │            │      │
├─┼───┼──┼──────┼────┼──────┼───┤
│3 │王雅文│ 92 │印財工程有限│偽造扣繳│同上        │警卷(一)│
│  │      │    │公司、曾文印│憑單影本│            │P.226 │
├─┼───┼──┼──────┼────┼──────┼───┤
│4 │癸○○│ 91 │普鉅工程企業│同上    │同上        │警卷(一)│
│  │      │    │有限公司、張│        │            │P.227 │
│  │      │    │茂洽        │        │            │      │
├─┼───┼──┼──────┼────┼──────┼───┤
│5 │甲○○│ 92 │印財工程有限│同上    │同上        │警卷(一)│
│  │      │    │公司、曾文印│        │            │P.228 │
├─┼───┼──┼──────┼────┼──────┼───┤
│6 │洪傑│ 92 │加紘企業有限│同上    │同上        │警卷(一)│
│  │      │    │公司、廖平和│        │            │P.229 │
├─┼───┼──┼──────┼────┼──────┼───┤
│7 │高嘉雯│ 92 │長榮科技工業│同上    │同上        │警卷(一)│
│  │      │    │有限公司、李│        │            │P.230 │
│  │      │    │大偉        │        │            │      │
├─┼───┼──┼──────┼────┼──────┼───┤
│8 │林煌隆│ 90 │雄豐企業有限│同上    │同上        │警卷(一)│
│  │      │    │公司、黃展毅│        │            │P.231 │
├─┼───┼──┼──────┼────┼──────┼───┤
│9 │申○○│ 92 │加紘企業有限│同上    │同上        │警卷(一)│
│  │      │    │公司、廖平和│        │            │P.232 │
├─┼───┼──┼──────┼────┼──────┼───┤
│10│方志航│ 92 │同上        │同上    │同上        │警卷(一)│
│  │      │    │            │        │            │P.233 │
├─┼───┼──┼──────┼────┼──────┼───┤
│11│嚴朝輝│ 92 │同上        │同上    │同上        │警卷(一)│
│  │      │    │            │        │            │P.234 │
├─┼───┼──┼──────┼────┼──────┼───┤
│12│鐘明學│ 92 │印財工程有限│同上    │同上        │警卷(一)│
│  │      │    │公司、曾文印│        │            │P.235 │
├─┼───┼──┼──────┼────┼──────┼───┤
│13│嚴玉雲│ 92 │鋰科科技股份│同上    │同上        │警卷(一)│
│  │      │    │有限公司、許│        │            │P.236 │
│  │      │    │萬偉        │        │            │      │
├─┼───┼──┼──────┼────┼──────┼───┤
│14│未○○│ 92 │長榮科技工業│同上    │同上        │警卷(一)│
│  │      │    │有限公司、李│        │            │P.237 │
│  │      │    │大偉        │        │            │      │
├─┼───┼──┼──────┼────┼──────┼───┤
│15│陳梅子│ 92 │同上        │同上    │同上        │警卷(一)│
│  │      │    │            │        │            │P.238 │
└─┴───┴──┴──────┴────┴──────┴───┘
附表六：戶籍謄本（扣案證物編號67）
┌─┬────────────────┬──────┐
│編│  項                      目    │ 卷  附  處 │
│號│                                │            │
├─┼────────────────┼──────┤
│1 │「嚴朝輝」、「劉鳳嬌」、「嚴玉雲│北警中刑字  │
│  │」、「嚴仁佑」、「嚴玉萍」設籍彰│第9300號卷(一)│
│  │化縣花壇鄉○○村○鄰○○路○段526 │P.212～P.213│
│  │號之戶籍謄本二份                │P.220～P.221│
├─┼────────────────┼──────┤
│2 │「洪傑」設籍臺北縣板橋市吉翠里│北警中刑字  │
│  │8 鄰長江路1 段1 之3 號之戶口名簿│第9300號卷(一)│
│  │一份                            │P.214       │
├─┼────────────────┼──────┤
│3 │偽造「嚴朝輝」、「劉鳳嬌」、「嚴│北警中刑字  │
│  │玉雲」、「嚴仁佑」、「嚴玉萍」設│第9300號卷(一)│
│  │籍桃園縣平鎮市○鎮里○○鄰○○路2 │P.215～P.219│
│  │段56巷8弄6號之戶籍謄本正本一份（│P.222～P.223│
│  │共二頁）、第一頁影本三份、第二頁│            │
│  │影本二份                        │            │
└─┴────────────────┴──────┘
附表七：身分證等證件影本（扣案證物編號62）
┌─┬───────────────────┬──────────┬──────┐
│編│  項                              目  │  備            註  │卷  附  處  │
│號│                                      │                    │            │
├─┼───────────────────┼──────────┼──────┤
│1 │經變造嚴玉雲身分證正面影本一張        │其上換貼未○○之照片│北警中刑字  │
│  │                                      │影印而成            │第9300號卷(一)│
│  │                                      │                    │P.192       │
├─┼───────────────────┼──────────┤            │
│2 │嚴玉雲身分證正面影本四張、反面影本三張│                    │P.192、P.194│
├─┼───────────────────┼──────────┤P.197、P.206│
│3 │庚○○身分證正面影本二張、反面影本一張│下部隊時交林柏偉影印│P.193、P.194│
├─┼───────────────────┼──────────┤            │
│4 │經變造之黃曉伶身分證正面影本二張、反面│正面姓名、出生年月日│P.195、P.202│
│  │影本二張                              │補發證日及反面父母、│            │
│  │                                      │出生地處明顯黏貼    │            │
├─┼───────────────────┼──────────┤            │
│5 │不詳之人身分證反面影本二張            │戶籍、父母、出生地處│            │
│  │（其中一張配偶欄填林一雄）            │明顯黏貼            │P.195       │
├─┼───────────────────┼──────────┤            │
│6 │經變造之林佩伶身分證正面影本三張、反面│其上換貼鐘佩如照片  │P.196、P.200│
│  │影本三張                              │                    │P.205       │
├─┼───────────────────┼──────────┤            │
│7 │方志航身分證正面影本二張、反面影本二張│換貼吳韋辰照片；林柏│P.197、P.206│
│  │                                      │偉稱基本資料是伊提供│原審訴字卷(二)│
│  │                                      │給未○○變造的      │P.175       │
├─┼───────────────────┼──────────┼──────┤
│8 │鐘佩如身分證正面影本二張、反面影本二張│                    │P.198、P.203│
├─┼───────────────────┼──────────┤            │
│9 │經變造之洪傑身分證正面影本一張、反面│未遺失或失竊；93年5 │P.199       │
│  │影本一張（其上換賠吳韋辰之照片）      │月間，在板橋火車站之│原審訴字卷(二)│
│  │                                      │中信銀行攤位辦理信用│P.57        │
│  │                                      │卡，曾交與對方影印，│            │
│  │                                      │對方佯稱影印本遺失；│            │
│  │                                      │正面照片非本人、背面│            │
│  │                                      │戶籍、父親有誤      │            │
├─┼───────────────────┼──────────┤            │
│10│經變造之劉鳳嬌身分證正面影本一張、反面│正面身分證號碼及反面│P.201       │
│  │影本一張                              │戶籍、職業、父母配偶│            │
│  │                                      │、出生地處明顯立可白│            │
│  │                                      │塗改及黏貼          │            │
├─┼───────────────────┼──────────┤            │
│11│經變造之嚴朝輝身分證正面影本一張、反面│正面縣市及反面職業、│P.201       │
│  │影本一張                              │役別明顯立可白塗改及│            │
│  │                                      │黏貼                │            │
├─┼───────────────────┼──────────┤            │
│12│謝忠平健保卡正面影本一張              │                    │P.204       │
├─┼───────────────────┼──────────┤            │
│13│經變造之嚴玉雲健保卡正面影本一張      │照片處明顯立可白塗改│P.204       │
│  │                                      │及黏貼              │            │
├─┼───────────────────┼──────────┤            │
│14│林佩伶健保卡正面影本一張              │                    │P.205       │
├─┼───────────────────┼──────────┤            │
│15│嚴玉萍身分證正面影本一張、反面影本一張│正面發照日、證號、姓│P.209       │
│  │                                      │名、出生年月日明顯立│            │
│  │                                      │可白塗改及黏貼      │            │
├─┼───────────────────┼──────────┤            │
│16│經變造之嚴仁佑身分證正面影本一張、反面│換貼吳韋辰照片；正面│P.209       │
│  │影本一張                              │發照日、證號、姓名、│            │
│  │                                      │出生年月日及反面父母│            │
│  │                                      │、役別、出生地明顯立│            │
│  │                                      │可白塗改及黏貼      │            │
├─┼───────────────────┼──────────┤            │
│17│丙○○身分證正面影本一張              │                    │P.210       │
├─┼───────────────────┼──────────┤            │
│18│辰○○重型機車駕駛執照正面影本一張    │                    │P.210       │
├─┼───────────────────┼──────────┤            │
│19│韓禮謙軍人身分證影本一張              │丑○○指稱照片是韓禮│P.210       │
│  │                                      │謙本人；林柏偉稱是伊│原審訴字卷(二)│
│  │                                      │把影本資料交給未○○│P.65        │
│  │                                      │的                  │P.213       │
├─┼───────────────────┼──────────┤            │
│20│林文吉全民健保卡                      │                    │            │
├─┼───────────────────┼──────────┤以下均P.211 │
│21│丙○○健保卡正面影本一張              │                    │            │
├─┼───────────────────┼──────────┤            │
│22│申○○健保卡正面影本一張              │                    │            │
├─┼───────────────────┼──────────┤            │
│23│乙○○健保卡正面影本一張              │                    │            │
├─┼───────────────────┼──────────┤            │
│24│高得欽健保卡正面一張                  │姓名、證號、出生年月│            │
│  │                                      │日、照片明顯黏貼    │            │
├─┼───────────────────┼──────────┤            │
│25│洪清芬健保卡正面影本一張              │照片處明顯立可白塗改│            │
├─┼───────────────────┼──────────┤            │
│26│庚○○健保卡正面影本一張              │未遺失或失竊，經連兆│            │
│  │                                      │慶比對左下角編號不符│原審訴字卷(二)│
│  │                                      │                    │P.54        │
├─┼───────────────────┼──────────┼──────┤
│27│辰○○身分證彩色正反面影本各一張      │                    │P.207、208  │
│  │                                      │                    │            │
└─┴───────────────────┴──────────┴──────┘

司法院資訊處製作；財團法人民間司法改革基金會備份。
